臺灣高等法院臺中分院刑事判決　　　　94年度上訴字第1904號
上　訴　人
即　被　告　丙○○
選任辯護人　陳怡成　律師
　　　　　　陳慧芬　律師
上列上訴人因常業詐欺案件，不服台灣台中地方法院94年度訴字
第1267號，中華民國94年7月22日第一審判決 （起訴案號：台灣
台中地方法院檢察署94年度偵字4870號），提起上訴，本院判決
如下：
    主 　　 文
上訴駁回。
    事　　　實
一、丙○○明知蔡峰山（經台灣台中地方法院【以下稱原審法院
    】另案判決處有期徒刑四年八月）、朱珮（經原審法院另案
    判決處有期徒刑二年，緩刑五年）、朱怡（經原審法院另案
    判決處有期徒刑二年四月）、張永德（經原審法院另案判決
    處有期徒刑一年九月）、謝政全（經原審法院另案判決處有
    期徒刑一年三月）、劉俊麟（經原審法院判決處有期徒刑一
    年九月）、王杏焄（經原審法院另案判決處有期徒刑一年四
    月）等人與以林本源（綽號「阿源」，經檢察官另案偵查並
    通緝中）為首腦及真實姓名年籍不詳之二成年人以上（即如
    附表二、三詐騙方法欄所示向被害人詐欺之成年人）組成常
    業詐欺集團（下稱系爭詐欺集團），竟與渠等共同基於意圖
    為自己不法所有之常業詐欺犯意聯絡，自 93年3月11日起至
    同年6月30 日止，受張永德之邀集而參與系爭詐欺集團。系
    爭詐欺集團之分工方式為：（一）由林本源在大陸地區設立
    電話詐騙據點，往來臺灣地區與大陸地區聯繫各項詐騙及提
    領詐得財物事宜，並由系爭詐欺集團成員以如附表一、二詐
    騙方法欄所示之詐術，致附表一、二所示之被害人（附表一
    被害人計94位、附表二被害人計23位）誤信為真而將金錢匯
    入或轉入包括如附表三所示帳戶等如附表一、二詐騙方法欄
    所示之人頭帳戶後【附表一被害人遭詐騙金額總計新臺幣（
    下同）68,368,925元，附表二被害人遭詐騙金額總計11,942
    ,500元，二者合計80,311,425元，其中丙○○自 93年3月11
    日起至同年6月30 日止參與系爭詐欺集團期間，系爭詐欺集
    團所詐騙被害人之金額合計達24,191,100元】，由參與系爭
    詐欺集團之成員自前揭人頭帳戶提領詐得之金錢；（二）蔡
    峰山於 92年4月1日、92年7月間某日，先後自林本源處拿取
    系爭詐欺集團成員收購而來、自黃信榮處拿取黃信榮及真實
    姓名年籍不詳綽號「大雄」之成年人收購而來交予系爭詐欺
    集團（黃信榮收購人頭帳戶提供交予系爭詐欺集團部分，應
    由檢察官另行偵辦），均已屬系爭詐欺集團所有之如附表三
    （編號3.、7.、8.部分）及附表四所示人頭帳戶（經檢察官
    另案偵查）存摺、金融卡、印章及其密碼等物後，再分別將
    如附表四編號1.至及附表三編號3.所示人頭帳戶之存摺、
    金融卡、印章及其密碼交付並告知張永德；將附表四編號
    至97所示人頭帳戶之存摺、金融卡、印章及其密碼交付並告
    知劉俊麟，再由張永德1人或張永德、謝政全2人（自謝政全
    參與後即以2人為1組）；由劉俊麟1人或劉俊麟、王杏焄2人
    （自王杏焄參與後即以2人為1組），各將所取得之前揭存摺
    、金融卡持以測試能否提款（即俗稱試車）；(三)俟蔡峰山
    、朱珮、朱怡接獲系爭詐欺集團成員提領詐得金錢之電話通
    知指示後，分別再由蔡峰山、朱珮或朱怡其中 1人通知劉俊
    麟提款；再由蔡峰山通知張永德提款，張永德再通知丙○○
    提款，並由劉俊麟1人或劉俊麟、王杏焄2人（自王杏焄參與
    後即以2人為1組）；張永德則1人或與謝政全2人（自謝政全
    參與後即以2人為1組）提領詐得金錢（如附表一、二「附表
    四帳戶提款人欄」所示），丙○○則係受張永德通知後，依
    張永德之指示 1人持金融卡至自動提款機提領如附表一編號
    17.、、所示及其餘不詳姓名之被害人處所詐得之金錢，
    每次提領約數千元至數萬元不等，並將所提領之金錢交予張
    永德，丙○○所提領之金額共計約10萬元；後劉俊麟將其或
    其與王杏焄前揭提領詐得之金錢，張永德再將其自己提領或
    與謝政全一同提領或丙○○所交付前揭提領詐得之金錢分別
    交予蔡峰山；(四)丙○○參與系爭詐欺集團期間，每日自張
    永德處收取報酬 1千元之方式以牟利，恃以營生，並以之為
    常業。嗣於 93年8月11日13時30分許，在臺中市○○區○○
    路與大墩五街口（東興郵局）前，為警當場查獲正前往提款
    之張永德及謝政全，並扣得如附表四編號１至及附表三編
    號3.所示人頭帳戶之存摺、金融卡、印章及如附表三編號1.
    至3.所示行動電話等供前揭常業詐欺取財所用或預備所用之
    物，暨為前揭常業詐欺取財所得之現金45萬元，經張永德供
    述於94年3月8日通知丙○○到案，始悉上情。
二、案經臺中市警察局第一分局報請臺灣臺中地方法院檢察署檢
    察官偵查起訴，被告於原審法院準備程序就被訴事實為有罪
    之陳述，原審法院合議庭裁定改依簡式審判程序審理。
    理 　　 由
一、前揭事實，業據被告丙○○於警詢、檢察官偵察中及原審法
    院審理時坦承不諱，核與附表一、二所示被害人另案於警詢
    及檢察官偵查中之證詞、證人黃信榮於原審法院另案審理時
    之證詞、另案被告蔡峰山、張永德於原審法院另案審理時之
    供述相符，復有另案被告蔡峰山、朱珮、朱怡、劉俊麟間之
    通訊監察譯文各 1份及如附表四所示人頭帳戶開戶基本資料
    及其交易明細；如附表一、二所示被害人匯款等單據、如附
    表三（編號3.、7.、8.部分）及附表四所示之人頭帳戶存摺
    、金融卡、印章、附表三（編號1.、2.、4.、5.、6.）所示
    之行動電話手機、月收贓款帳目表現金45萬、18萬元、70萬
    元 （均扣案於原審法院94年度易字第377號刑事案件）等資
    料扣案可資佐證，足認被告自白與事實相符，犯行堪以認定
    。
二、按刑法上所謂常業犯，指反覆以同種類行為為目的之社會活
    動之職業性犯罪而言，至於犯罪所得之多寡，是否恃此犯罪
    為唯一之謀生職業，則非所問，縱令兼有其他職業，仍無礙
    於該常業犯罪之成立 （最高法院85年度臺上字第510號判例
    意旨參照）。查被告丙○○參與系爭詐欺集團期間，每日自
    張永德處收取報酬 1千元之方式以牟利，已如前述，則被告
    顯係藉由系爭詐欺集團詐得之財物而恃以營生，並以之為常
    業，足堪認定。是核被告所為，係犯刑法第340 條之常業詐
    欺罪。又附表一編號1.、2.、10.、15.、18.、、、、
    、、、、、、、、、、、、、
    、、、（由張永德1人或其與謝政全2人提領）及附表
    二編號9.、14.部分（由劉俊麟、王杏焄提領）所示被害人遭
    系爭詐欺集團詐騙之時間（於93年3月11日起至同年6月30日
    止）、詐騙過程、與起訴書所載被告丙○○參與系爭詐欺集
    團之時間互為重疊且手法相同，顯與起訴部分被告之常業詐
    欺犯行間，有實質上一罪之關係，應為本案之起訴效力所及
    ，法院自得併予審理。另起訴書記載被告自 93年3月間加入
    系爭詐欺集團乙節，與附表二、三所示被害人遭詐欺集團詐
    騙之時間部分（於92年4月間起至93年9月間），雖有未合，
    惟此部分均經公訴人當庭更正，自不生審理範圍擴張之問題
    ，附此敘明。被告丙○○就前揭常業詐欺犯行與另案被告蔡
    峰山、朱怡、劉俊麟、王杏焄、張永德、謝政全、朱珮、林
    本源、丙○○及系爭詐欺集團成員間（即如附表二、三詐騙
    方法欄所示向被害人詐欺之參與系爭詐欺集團之成年人），
    均互有犯意聯絡及行為分擔，為共同正犯。原審依刑法第28
    條、第340條、第38條第1項第2 款，審酌被告犯罪之動機、
    目的、被告與蔡峰山等人犯罪之手段、詐得之財物金額甚鉅
    、被告參與期間之長短、獲利之多寡與分工之角色、暨其素
    行、犯罪後尚能坦承犯行，態度尚稱良好、已具悔意等一切
    情狀，量處如原審主文所示之刑，同時說明關於沒收部分：
  (一)按共同正犯因相互間利用他人之行為，以遂行其犯意之實現
    ，本於責任共同之原則，有關沒收部分，對於共犯間供犯罪
    所用之物，自均應為沒收之諭知。本案扣案之如附表三（編
    號3.、7.、8.）及附表四所示之人頭帳戶存摺、提款卡、印
    章等物係屬系爭詐欺集團成員所有，供前揭常業詐欺犯行所
    用或預備所用之物，又扣案之如附表三（編號1.、2.、4.、
    5.、6.）所示之行動電話手機、月收贓款帳目表等物，分別
    為被告蔡峰山、劉俊麟、張永德、謝政全所有，均供本案常
    業詐欺犯行所用之物等情，業據另案被告蔡峰山、劉俊麟、
    張永德另案陳明在卷，均應依刑法第38條第1項第2款之規定
    ，宣告沒收。
  (二)至另案扣押之現金45萬元、18萬元、70萬元，合計 133萬元
    ，為另案被告蔡峰山等 7人及其所屬系爭詐欺集團因詐欺取
    財犯罪所得之物，雖如前述，然被告丙○○自 93年6月30日
    後已脫離系爭詐欺集團，且無證據證明扣案之現金係被告丙
    ○○參與系爭詐欺集團期間與其他共犯間共犯本件常業詐欺
    取財罪所得之物，又前揭 133萬元係日後被害人以民事訴訟
    途徑獲致賠償之重要財產，茍經法院諭知沒收，將使被害人
    因被告已無資力而求償無門，是前開詐欺取財犯罪所得之物
    雖不得發還，然亦不宜由法院諭知沒收，以免因法院之判決
    而影響被害人之求償權，是爰不為沒收之諭知。
　  經核原審認事用法，並無不合，量刑亦妥適。被告上訴意旨
    略以：本案當蔡峰山等人於被害人將款項匯入其等使用之人
    頭帳戶時，該金錢之處分權業已移轉，並置於蔡峰山等人實
    力支配之下，即詐欺犯罪行為業已完成，則被告嗣後至銀行
    領取人頭帳戶內款項之行為，即無事後共犯詐欺之可能，被
    告係因求職過渡期間，幫忙支援郵局提款之工作，時間僅三
    個月，顯無據此為謀生職業之意，又被告家境清寒，所犯本
    案得利不多，已坦承犯行，請求從輕量刑等語，惟查共犯蔡
    峰山等人係詐欺集團，被告參與該犯罪集團，而分擔至郵局
    人頭帳戶提領款項，已有共同犯意聯絡及行為分擔甚明，又
    詐得款項係指定人頭帳戶，由被害人匯款至人頭帳戶，此時
    詐欺犯罪集團並未獲得款項，必須經由犯罪集團人員前往人
    頭帳戶提領款項後，由犯罪集團人員取得款項，此時詐欺犯
    行才算完成，被告前往郵局人頭帳戶提領被害人匯來之款項
    ，係詐欺犯行中之行為，核屬共同正犯無訛，又被告係以為
    犯罪集團提領款項為職業，其以該職業所得維生，即屬常業
    犯，值此詐騙集團犯罪猖獗，已嚴重影響社會秩序，原審量
    處被告有期徒刑一年二月，量刑妥適，被告上訴所辯為無理
    由，其上訴應予駁回。
三、據上論斷，應依刑事訴訟法第368條，判決如主文。
本案經檢察官酉○○到庭執行職務。
中　　華　　民　　國　　94　　年　　10　　月　　25　　日
　　　　　　　刑事第六庭  審判長法　官　李　文　雄
　　　　　　　　　　　　　　　　法　官　邱　顯　祥
　　　　　　　　　　　　　　　　法　官　劉　連　星
上列正本證明與原本無異。
如不服本判決應於收受送達後十日內向本院提出上訴書狀，其未
敘述上訴之理由者並得於提起上訴後十日內向本院補提理由書（
均須按他造當事人之人數附繕本）。
　　　　　　　　　　　　　　　　書記官　陳　秀　真
中　　華　　民　　國　　94　　年　　10　　月　　26　　日
附錄：本案論罪科刑法條全文
刑法第340條：
以犯第339條之罪為常業者，處一年以上七年以下有期徒刑，得
併科五萬元以下罰金。
附表一：
┌──┬───┬─────┬─────┬───────────┬────────┐
│編號│被害人│遭詐騙時間│遭詐騙金額│ 　 詐  騙  方  法    │附表四帳戶提款人│
│    │      │          │（新臺幣）│                      │                │
├──┼───┼─────┼─────┼───────────┼────────┤
│ 1. │甲○○│於九十三年│五十七萬元│由真實姓名年籍不詳自稱│張永德          │
│    │      │五月二十一│          │為「陳世武」之成年男子│謝政全          │
│    │      │日迄九十三│          │撥打電話給甲○○，詐稱│                │
│    │      │年六月一日│          │「愛瑪仕珠寶鐘錶公司」│                │
│    │      │止        │          │舉辦抽獎活動甲○○得到│                │
│    │      │          │          │一百一十萬元獎金，若要│                │
│    │      │          │          │領取獎金，須先匯款認捐│                │
│    │      │          │          │老人安養中心，甲○○誤│                │
│    │      │          │          │信為真而依「陳世武」指│                │
│    │      │          │          │示至郵局匯款，致甲○○│                │
│    │      │          │          │自其所有郵局帳號008115│                │
│    │      │          │          │00000000號帳戶轉出三筆│                │
│    │      │          │          │金錢各十四萬元、十萬元│                │
│    │      │          │          │、三十三萬元至張祐維（│                │
│    │      │          │          │即如附表一編號）之郵│                │
│    │      │          │          │局帳戶內。            │                │
├──┼───┼─────┼─────┼───────────┼────────┤
│ 2. │乙○○│九十三年六│二十八萬八│由真實姓名年籍不詳之成│劉俊麟          │
│    │      │月二十三日│千元      │年男子撥打電話給乙○○│王杏焄          │
│    │      │          │          │，詐稱新開幕之電腦公司│                │
│    │      │          │          │舉辦抽獎活動乙○○得到│                │
│    │      │          │          │一百三十五萬元獎金，若│                │
│    │      │          │          │要領取獎金，須先捐款作│                │
│    │      │          │          │為慈善之用，乙○○誤信│                │
│    │      │          │          │為真而依其指示至郵局匯│                │
│    │      │          │          │款，致乙○○自其所有帳│                │
│    │      │          │          │戶轉出二十八萬八千元至│                │
│    │      │          │          │許隆吉（即如附表一編號│                │
│    │      │          │          │）之郵局帳戶內。    │                │
├──┼───┼─────┼─────┼───────────┼────────┤
│ 3. │古志誠│九十三年八│十四萬四千│由真實姓名年籍不詳之成│劉俊麟          │
│    │      │月十二日  │元        │年女子撥打電話給古志誠│王杏焄          │
│    │      │          │          │，詐稱「德利投資顧問公│                │
│    │      │          │          │司」舉辦抽獎活動古志誠│                │
│    │      │          │          │得到一百五十萬元獎金，│                │
│    │      │          │          │若要領取獎金，須先匯款│                │
│    │      │          │          │認捐伊甸慈善機構，古志│                │
│    │      │          │          │誠誤信為真而依其指示至│                │
│    │      │          │          │郵局匯款，致古志誠自其│                │
│    │      │          │          │所有郵局帳戶轉出十四萬│                │
│    │      │          │          │四千元至吳盛煥（即如附│                │
│    │      │          │          │表一編號）之銀行帳戶│                │
│    │      │          │          │內。                  │                │
├──┼───┼─────┼─────┼───────────┼────────┤
│ 4. │史月惠│九十三年八│七萬元    │由真實姓名年籍不詳之成│張永德          │
│    │      │月十日    │          │年女子撥打電話給史月惠│謝政全          │
│    │      │          │          │，詐稱「喜來登精品公司│                │
│    │      │          │          │」舉辦抽獎活動史月惠得│                │
│    │      │          │          │到八十萬元獎金，若要領│                │
│    │      │          │          │取獎金，須先匯款捐助老│                │
│    │      │          │          │人安養中心，史月惠誤信│                │
│    │      │          │          │為真而依其指示至郵局匯│                │
│    │      │          │          │款，致史月惠自其所有郵│                │
│    │      │          │          │局帳戶轉出七萬元至郭俊│                │
│    │      │          │          │杰（即如附表一編號）│                │
│    │      │          │          │之郵局帳戶內。        │                │
├──┼───┼─────┼─────┼───────────┼────────┤
│ 5. │白秀娟│於九十三年│一百六十九│以誠泰投資控股有限公司│劉俊麟          │
│    │      │八月十日迄│萬四千四百│名義撥打電話給白秀娟，│王杏焄          │
│    │      │九十三年十│元        │詐稱該公司舉辦抽獎活動│                │
│    │      │月十四日止│          │白秀娟得到一百三十五萬│                │
│    │      │          │          │元獎金，若要領取獎金，│                │
│    │      │          │          │須先認購該公司基金，白│                │
│    │      │          │          │秀娟誤信為真而依其指示│                │
│    │      │          │          │至郵局匯款，致白秀娟自│                │
│    │      │          │          │其所有郵局帳戶轉出八筆│                │
│    │      │          │          │金錢各十四萬四千元、十│                │
│    │      │          │          │萬元、五十五萬元、二十│                │
│    │      │          │          │萬元、五萬元、二十萬元│                │
│    │      │          │          │、二十萬元、二十五萬元│                │
│    │      │          │          │至許隆吉（即如附表一編│                │
│    │      │          │          │號）、徐永全（即如附│                │
│    │      │          │          │表一編號78）、許碧真、│                │
│    │      │          │          │呂炳輝之郵局帳戶內。  │                │
├──┼───┼─────┼─────┼───────────┼────────┤
│ 6. │石聖芳│九十三年八│五十二萬二│由真實姓名年籍不詳之男│劉俊麟          │
│    │      │月間      │千元      │子撥打電話給石聖芳，詐│王杏焄          │
│    │      │          │          │稱某科技公司舉辦抽獎活│                │
│    │      │          │          │動石聖芳得到新台幣一百│                │
│    │      │          │          │多萬元獎金，若要領取獎│                │
│    │      │          │          │金，須先匯款認捐安養中│                │
│    │      │          │          │心，石聖芳誤信為真而依│                │
│    │      │          │          │其指示至郵局匯款，致石│                │
│    │      │          │          │聖芳自其所有郵局、銀行│                │
│    │      │          │          │帳戶轉出三筆金錢各七萬│                │
│    │      │          │          │二千元、十萬元、三十五│                │
│    │      │          │          │萬元至徐永全（即如附表│                │
│    │      │          │          │一編號）、張庭瑄之郵│                │
│    │      │          │          │局帳戶內。            │                │
├──┼───┼─────┼─────┼───────────┼────────┤
│ 7. │任龍生│於九十二年│三萬四千元│由真實姓名年籍不詳成年│劉俊麟          │
│    │      │十二月十五│          │人以誠泰投資控股有限公│王杏焄          │
│    │      │日迄九十二│          │司名義撥打電話給任龍生│                │
│    │      │年十二月十│          │，詐稱該公司舉辦抽獎活│                │
│    │      │七日止    │          │動任龍生得到一百三十五│                │
│    │      │          │          │萬元獎金，若要領取獎金│                │
│    │      │          │          │，須先匯款認購該公司基│                │
│    │      │          │          │金，任龍生誤信為真而依│                │
│    │      │          │          │其指示至郵局匯款，致任│                │
│    │      │          │          │龍生自其所有郵局帳戶轉│                │
│    │      │          │          │出二筆金錢各八千元、二│                │
│    │      │          │          │萬六千元至陳忠德（即如│                │
│    │      │          │          │附表一編號）之郵局帳│                │
│    │      │          │          │戶內。                │                │
├──┼───┼─────┼─────┼───────────┼────────┤
│ 8. │江明錚│於九十三年│三十一萬元│由真實姓名年籍不詳之成│劉俊麟          │
│    │      │八月十六日│          │年女子撥打電話給江明錚│王杏焄          │
│    │      │迄九十三年│          │，詐稱某科技公司舉辦抽│                │
│    │      │九月三日止│          │獎活動江明錚得到一百多│                │
│    │      │          │          │萬元獎金，若要領取獎金│                │
│    │      │          │          │，須先匯款認捐慈善機構│                │
│    │      │          │          │，江明錚誤信為真而依其│                │
│    │      │          │          │指示至郵局匯款，致江明│                │
│    │      │          │          │錚自其所有郵局帳戶轉出│                │
│    │      │          │          │三筆金錢各十四萬元、七│                │
│    │      │          │          │萬元、十萬元至某人及蕭│                │
│    │      │          │          │羽軒（即如附表一編號│                │
│    │      │          │          │）、王鈞彥（即如附表一│                │
│    │      │          │          │編號）之郵局帳戶。  │                │
├──┼───┼─────┼─────┼───────────┼────────┤
│ 9. │余志和│九十三年八│十七萬三千│由真實姓名年籍不詳成年│劉俊麟          │
│    │      │月三日    │元        │人以湯臣投資控股有限公│王杏焄          │
│    │      │          │          │司名義撥打電話給余志和│                │
│    │      │          │          │，詐稱該公司舉辦抽獎活│                │
│    │      │          │          │動余志和得到一百二十萬│                │
│    │      │          │          │元獎金，若要領取獎金，│                │
│    │      │          │          │須先匯款認購該公司基金│                │
│    │      │          │          │，余志和誤信為真而依其│                │
│    │      │          │          │指示至郵局匯款，致余志│                │
│    │      │          │          │和自其所有郵局帳戶轉出│                │
│    │      │          │          │二筆金錢各七萬三千元、│                │
│    │      │          │          │十萬元至林勝宏（即如附│                │
│    │      │          │          │表一編號92）、蕭宇軒（│                │
│    │      │          │          │即如附表一編號）之郵│                │
│    │      │          │          │局帳戶內。            │                │
├──┼───┼─────┼─────┼───────────┼────────┤
│ 10. │丁○○│九十三年六│十八萬五千│由真實姓名年籍不詳之成│張永德          │
│    │      │月十三日  │元        │年男子撥打電話給丁○○│謝政全          │
│    │      │          │          │，詐稱「全宏科技有限公│                │
│    │      │          │          │司」舉辦抽獎活動丁○○│                │
│    │      │          │          │得到新台幣一百二十萬元│                │
│    │      │          │          │獎金，若要領取獎金，須│                │
│    │      │          │          │先匯款給老人安養中心，│                │
│    │      │          │          │，丁○○誤信為真而依其│                │
│    │      │          │          │指示至郵局匯款，致吳明│                │
│    │      │          │          │桂自其所有郵局帳戶轉出│                │
│    │      │          │          │二筆金錢各八萬五千元、│                │
│    │      │          │          │十萬元至張文全（即如附│                │
│    │      │          │          │表一編號）、陳文霖之│                │
│    │      │          │          │郵局帳戶內。          │                │
├──┼───┼─────┼─────┼───────────┼────────┤
│ 11. │宋思慧│於九十二年│十二萬元  │由真實姓名年籍不詳成年│                │
│    │      │四月十五日│          │人以聯洲投資控股有限公│                │
│    │      │迄九十二年│          │司名義撥打電話給宋思慧│                │
│    │      │四月二十五│          │，詐稱該公司舉辦抽獎活│                │
│    │      │日止      │          │動宋思慧得到五十餘萬元│                │
│    │      │          │          │獎金，若要領取獎金，須│                │
│    │      │          │          │先認購該公司基金，宋思│                │
│    │      │          │          │慧誤信為真而依其指示至│                │
│    │      │          │          │郵局匯款，致宋思慧自其│                │
│    │      │          │          │所有郵局帳戶轉出三筆金│                │
│    │      │          │          │錢各一萬元、六萬元、五│                │
│    │      │          │          │萬元至王家溫、黃智偉之│                │
│    │      │          │          │郵局帳戶內。          │                │
├──┼───┼─────┼─────┼───────────┼────────┤
│ 12. │巫明哲│九十二年五│七萬元    │由真實姓名年籍不詳成年│劉俊麟          │
│    │      │月二十日  │          │人以某投資公司名義撥打│                │
│    │      │          │          │電話給巫明哲，詐稱該公│                │
│    │      │          │          │司舉辦抽獎活動巫明哲得│                │
│    │      │          │          │到八十萬元獎金，若要領│                │
│    │      │          │          │取獎金，須先匯款作為投│                │
│    │      │          │          │資該公司之用，巫明哲誤│                │
│    │      │          │          │信為真而依其指示至郵局│                │
│    │      │          │          │匯款，致巫明哲自其所有│                │
│    │      │          │          │郵局帳戶轉出七萬元至李│                │
│    │      │          │          │宇軒（即如附表一編號95│                │
│    │      │          │          │）之郵局帳戶內。      │                │
├──┼───┼─────┼─────┼───────────┼────────┤
│ 13. │李官勳│九十三年七│五十二萬一│由真實姓名年籍不詳之成│劉俊麟          │
│    │      │月間      │千元      │年男子撥打電話給李官勳│王杏焄          │
│    │      │          │          │，詐稱「德利投資顧問公│                │
│    │      │          │          │司」舉辦抽獎活動李官勳│                │
│    │      │          │          │得到港幣三十萬元獎金，│                │
│    │      │          │          │若要領取獎金，須先購買│                │
│    │      │          │          │該公司股票成為會員，李│                │
│    │      │          │          │官勳誤信為真而依其指示│                │
│    │      │          │          │至郵局匯款，致李官勳自│                │
│    │      │          │          │其所有郵局帳戶轉出五筆│                │
│    │      │          │          │金錢各七萬一千元、十萬│                │
│    │      │          │          │元、十七萬元、五萬元、│                │
│    │      │          │          │十三萬元至某人及楊文浩│                │
│    │      │          │          │（即如附表一編號）之│                │
│    │      │          │          │郵局帳戶內。          │                │
├──┼───┼─────┼─────┼───────────┼────────┤
│ 14. │李冠霖│於九十二年│十二萬元  │由真實姓名年籍不詳之成│劉俊麟          │
│    │      │七月二月迄│          │年男子撥打電話給李冠霖│                │
│    │      │九十二年七│          │，詐稱「興業集團國際開│                │
│    │      │月三日止  │          │發公司」舉辦抽獎活動李│                │
│    │      │          │          │冠霖得到港幣三十萬元獎│                │
│    │      │          │          │金，若要領取獎金，須先│                │
│    │      │          │          │認捐慈善機構，李冠霖誤│                │
│    │      │          │          │信為真而依其指示至郵局│                │
│    │      │          │          │匯款，致李冠霖自其所有│                │
│    │      │          │          │郵局帳戶轉出三筆金錢各│                │
│    │      │          │          │五萬元、二萬元、五萬元│                │
│    │      │          │          │至宋宏國（即如附表一編│                │
│    │      │          │          │號）、陳國展（帳號：│                │
│    │      │          │          │000000000000000）之郵 │                │
│    │      │          │          │局帳戶內。            │                │
├──┼───┼─────┼─────┼───────────┼────────┤
│ 15. │戊○○│於九十三年│十八萬五千│由真實姓名年籍不詳之成│張永德          │
│    │      │五月二十七│元        │年男子撥打電話給戊○○│謝政全          │
│    │      │日迄九十三│          │，詐稱「全宏科技公司」│                │
│    │      │年六月四日│          │舉辦抽獎活動戊○○得到│                │
│    │      │          │          │一百一十萬元獎金，若要│                │
│    │      │          │          │領取獎金，須先匯款捐助│                │
│    │      │          │          │老人安養中心，戊○○誤│                │
│    │      │          │          │信為真而依其指示至郵局│                │
│    │      │          │          │匯款，致戊○○自其所有│                │
│    │      │          │          │郵局帳戶轉出三筆金錢各│                │
│    │      │          │          │一萬五千元、七萬元、十│                │
│    │      │          │          │萬元至張文全（即如附表│                │
│    │      │          │          │一編號）、王祉翔（帳│                │
│    │      │          │          │號：00000000000000）之│                │
│    │      │          │          │郵局帳戶內。          │                │
├──┼───┼─────┼─────┼───────────┼────────┤
│ 16. │李雅姿│九十三年八│六萬三千二│由真實姓名年籍不詳之成│張永德          │
│    │      │月二日    │百五十元  │年男子撥打電話給李雅姿│謝政全          │
│    │      │          │          │，詐稱「匯豐家電」舉辦│                │
│    │      │          │          │抽獎活動李雅姿得到一百│                │
│    │      │          │          │萬元獎金，若要領取獎金│                │
│    │      │          │          │，須先加入該公司國際匯│                │
│    │      │          │          │款金融保險金，李雅姿誤│                │
│    │      │          │          │信真而依其指示至郵局匯│                │
│    │      │          │          │款，致李雅姿自其所有郵│                │
│    │      │          │          │局帳戶轉出六萬三千二百│                │
│    │      │          │          │五十元至沈庭語（即如附│                │
│    │      │          │          │表一編號）之郵局帳戶│                │
│    │      │          │          │內。                  │                │
├──┼───┼─────┼─────┼───────────┼────────┤
│ 17. │己○○│於九十三年│八萬五千元│由真實姓名年籍不詳之成│丙○○          │
│    │      │五月二十四│          │年男子撥打電話給己○○│                │
│    │      │日迄九十三│          │，詐稱「全宏科技公司」│                │
│    │      │年六月二日│          │舉辦抽獎活動己○○得到│                │
│    │      │止        │          │一百一十五萬元獎金，若│                │
│    │      │          │          │要領取獎金，須先匯款捐│                │
│    │      │          │          │助老人安養中心，己○○│                │
│    │      │          │          │誤信為真而依其指示至郵│                │
│    │      │          │          │局匯款，致己○○自其所│                │
│    │      │          │          │有郵局帳戶轉出三筆金錢│                │
│    │      │          │          │各二萬三千元、四萬二千│                │
│    │      │          │          │元、二萬元至某人（帳號│                │
│    │      │          │          │：00000000000000）及林│                │
│    │      │          │          │顥晏（即如附表一編號│                │
│    │      │          │          │）之郵局帳戶內。      │                │
├──┼───┼─────┼─────┼───────────┼────────┤
│ 18. │庚○○│九十三年六│六萬元    │由真實姓名年籍不詳之成│張永德          │
│    │      │月二十一日│          │年男子撥打電話給庚○○│謝政全          │
│    │      │          │          │，詐稱「全宏科技有限公│                │
│    │      │          │          │司」舉辦抽獎活動庚○○│                │
│    │      │          │          │得到一百十五萬元獎金，│                │
│    │      │          │          │若要領取獎金，須先匯款│                │
│    │      │          │          │捐助老人安養中心，杜建│                │
│    │      │          │          │民誤信為真而依其指示至│                │
│    │      │          │          │郵局匯款，致庚○○自其│                │
│    │      │          │          │所有郵局帳戶轉出六萬元│                │
│    │      │          │          │至林義傑（即如附表一編│                │
│    │      │          │          │號）之郵局帳戶內。  │                │
├──┼───┼─────┼─────┼───────────┼────────┤
│ 19. │周建宏│於九十二年│五十一萬元│由真實姓名年籍不詳之成│張永德          │
│    │      │十月二十八│          │年男子撥打電話給周建宏│                │
│    │      │日迄九十二│          │，詐稱「萬寶隆鐘錶股份│                │
│    │      │年十一月十│          │有限公司」舉辦抽獎活動│                │
│    │      │二日止    │          │周建宏得到港幣七十五萬│                │
│    │      │          │          │元獎金，若要領取獎金，│                │
│    │      │          │          │須先匯款捐助老人安養中│                │
│    │      │          │          │心，周建宏誤信為真而依│                │
│    │      │          │          │其指示至郵局匯款，致周│                │
│    │      │          │          │建宏自其所有郵局帳戶轉│                │
│    │      │          │          │出三筆金錢各六萬元、十│                │
│    │      │          │          │萬元、三十五萬元至梁峻│                │
│    │      │          │          │穎（即如附表一編號４）│                │
│    │      │          │          │之郵局帳戶內。        │                │
├──┼───┼─────┼─────┼───────────┼────────┤
│ 20. │周慶彬│於九十三年│五十二萬元│由真實姓名年籍不詳之成│                │
│    │      │七月二十九│          │年女子撥打電話給周慶彬│                │
│    │      │日迄九十三│          │，詐稱「喜來登國際精品│                │
│    │      │年七月三十│          │公司」舉辦抽獎活動周慶│                │
│    │      │日止      │          │彬得到一百二十萬元獎金│                │
│    │      │          │          │，若要領取獎金，須先認│                │
│    │      │          │          │捐「竹山慈濟療養院」，│                │
│    │      │          │          │周慶彬誤信為真而依其指│                │
│    │      │          │          │示至郵局匯款，致周慶彬│                │
│    │      │          │          │自其所有郵局帳戶轉出五│                │
│    │      │          │          │筆金錢各七萬元、第二次│                │
│    │      │          │          │至第五次合計四十五萬元│                │
│    │      │          │          │至徐茂坤（帳號：004163│                │
│    │      │          │          │00000000）、陳巧旻（帳│                │
│    │      │          │          │號：00000000000000）之│                │
│    │      │          │          │郵局帳戶內。          │                │
├──┼───┼─────┼─────┼───────────┼────────┤
│  │林子春│於九十二年│三十七萬元│由真實姓名年籍不詳之成│劉俊麟          │
│    │      │五月二十日│          │年女子撥打電話給林子春│                │
│    │      │迄九十二年│          │，詐稱「興業集團國際開│                │
│    │      │五月二十七│          │發有限公司」辦抽獎活動│                │
│    │      │日止      │          │林子春得到一百二十萬元│                │
│    │      │          │          │獎金，若要領取獎金，須│                │
│    │      │          │          │先認購該公司基金，林子│                │
│    │      │          │          │春誤信為真而依其指示至│                │
│    │      │          │          │郵局匯款，致林子春自其│                │
│    │      │          │          │所有郵局帳戶轉出四筆金│                │
│    │      │          │          │錢各七萬元、十萬元、十│                │
│    │      │          │          │萬元、十萬元至宋宏國（│                │
│    │      │          │          │即如附表一編號）之郵│                │
│    │      │          │          │局帳戶內。            │                │
├──┼───┼─────┼─────┼───────────┼────────┤
│  │林文平│九十二年四│十萬元    │以某投資控股有限公司名│劉俊麟          │
│    │      │月二十九日│          │義撥打電話給林文平，詐│                │
│    │      │          │          │稱該公司舉辦抽獎活動林│                │
│    │      │          │          │文平得到八十萬元獎金，│                │
│    │      │          │          │若要領取獎金，須先匯款│                │
│    │      │          │          │給該公司作為慈善機構之│                │
│    │      │          │          │救濟金，林文平誤信為真│                │
│    │      │          │          │而依其指示至郵局匯款，│                │
│    │      │          │          │致林文平自其所有郵局帳│                │
│    │      │          │          │戶轉出十萬元至李宇軒（│                │
│    │      │          │          │即如附表一編號95）之郵│                │
│    │      │          │          │局帳戶內。            │                │
├──┼───┼─────┼─────┼───────────┼────────┤
│  │林妙貞│於九十二年│十七萬元  │由真實姓名年籍不詳之成│劉俊麟          │
│    │      │七月二十二│          │年男子撥打電話給林妙貞│                │
│    │      │日迄九十二│          │，詐稱某科技公司舉辦抽│                │
│    │      │年七月二十│          │獎活動林妙貞得到新台幣│                │
│    │      │三日止    │          │三百五十萬元獎金，若要│                │
│    │      │          │          │領取獎金，須先匯款認捐│                │
│    │      │          │          │「南投縣聖德啟智禪院」│                │
│    │      │          │          │，林妙貞誤信為真而依其│                │
│    │      │          │          │指示至郵局匯款，致林妙│                │
│    │      │          │          │貞自其所有郵局帳戶轉出│                │
│    │      │          │          │二筆金錢各七萬元、十萬│                │
│    │      │          │          │元至謝清煌（即如附表一│                │
│    │      │          │          │編號97）、宋宏國（即如│                │
│    │      │          │          │附表一編號）之郵局帳│                │
│    │      │          │          │戶內。                │                │
├──┼───┼─────┼─────┼───────────┼────────┤
│  │林志吉│於九十三年│十八萬元  │由真實姓名年籍不詳之成│張永德          │
│    │      │八月五日迄│          │年男子撥打電話給林志吉│謝政全          │
│    │      │九十三年八│          │，詐稱「全宏科技有限公│                │
│    │      │月十日止  │          │司」舉辦抽獎活動林志吉│                │
│    │      │          │          │得到港幣二十五萬元獎金│                │
│    │      │          │          │，若要領取獎金，須先認│                │
│    │      │          │          │捐安養中心，，林志吉誤│                │
│    │      │          │          │信為真而依其指示至郵局│                │
│    │      │          │          │匯款，致林志吉自其所有│                │
│    │      │          │          │郵局帳戶轉出二筆金錢各│                │
│    │      │          │          │八萬元、十萬元至洪于芳│                │
│    │      │          │          │（即如附表一編號７）之│                │
│    │      │          │          │郵局帳戶內。          │                │
├──┼───┼─────┼─────┼───────────┼────────┤
│  │辛○○│九十三年三│八百萬元  │以珠寶投資控股有限公司│劉俊麟          │
│    │      │月十八日  │          │名義撥打電話給辛○○，│王杏焄          │
│    │      │          │          │詐稱該公司舉辦抽獎活動│                │
│    │      │          │          │辛○○得到九十萬元獎金│                │
│    │      │          │          │，若要領取獎金，須先匯│                │
│    │      │          │          │稅金部分，，辛○○誤信│                │
│    │      │          │          │為真而依其指示至郵局匯│                │
│    │      │          │          │款，致辛○○自其所有郵│                │
│    │      │          │          │局帳戶轉出數筆金錢合計│                │
│    │      │          │          │八百萬元至許隆吉（即如│                │
│    │      │          │          │附表一編號）之郵局帳│                │
│    │      │          │          │戶內。                │                │
├──┼───┼─────┼─────┼───────────┼────────┤
│  │林秀蘭│九十三年七│二十萬元  │由真實姓名年籍不詳之自│                │
│    │      │月十二日  │          │稱為聯邦銀行人員之成年│                │
│    │      │          │          │女子撥打電話給林秀蘭，│                │
│    │      │          │          │詐稱林秀蘭之個人資料外│                │
│    │      │          │          │洩遭盜領現金，林秀蘭誤│                │
│    │      │          │          │信為真而依該女子指示，│                │
│    │      │          │          │再撥打電話與真實姓名年│                │
│    │      │          │          │籍不詳自稱「中央銀行電│                │
│    │      │          │          │腦部」「王主任」之成年│                │
│    │      │          │          │男子聯繫，並依「王主任│                │
│    │      │          │          │」指示至自動櫃員機操作│                │
│    │      │          │          │提款卡，致林秀蘭自其所│                │
│    │      │          │          │有郵局帳戶轉出二筆金錢│                │
│    │      │          │          │各十萬元、十萬元至大眾│                │
│    │      │          │          │商業銀行、第七商業銀行│                │
│    │      │          │          │帳戶內。              │                │
├──┼───┼─────┼─────┼───────────┼────────┤
│  │林秀蘭│於九十三年│三十三萬一│由真實姓名年籍不詳成年│劉俊麟          │
│    │      │七月五日迄│千元      │人以投資控股公司名義撥│王杏焄          │
│    │      │九十三年八│          │打電話給林秀蘭，詐稱該│                │
│    │      │月三日止  │          │公司舉辦抽獎活動林秀蘭│                │
│    │      │          │          │得到一百二十萬元獎金，│                │
│    │      │          │          │若要領取獎金，須先匯款│                │
│    │      │          │          │認購該公司基金，林秀蘭│                │
│    │      │          │          │誤信為真而依其指示至郵│                │
│    │      │          │          │局匯款，致林秀蘭自其所│                │
│    │      │          │          │有郵局帳戶轉出六筆金錢│                │
│    │      │          │          │各二萬一千元、五萬元、│                │
│    │      │          │          │三萬元、七萬元、十萬元│                │
│    │      │          │          │、六萬元至廖士明（帳號│                │
│    │      │          │          │：00000000000000）、楊│                │
│    │      │          │          │文浩（即如附表一編號│                │
│    │      │          │          │）、蘇博仁之郵局帳戶內│                │
│    │      │          │          │。                    │                │
├──┼───┼─────┼─────┼───────────┼────────┤
│  │壬○○│於九十三年│二十二萬元│由真實姓名年籍不詳之成│張永德          │
│    │      │三月八日迄│          │年男子撥打電話給壬○○│                │
│    │      │九十三年三│          │，詐稱「全宏科技有限公│                │
│    │      │月九日止  │          │司」舉辦抽獎活動壬○○│                │
│    │      │          │          │得到一百一十萬元獎金，│                │
│    │      │          │          │若要領取獎金，須先匯款│                │
│    │      │          │          │給老人安養中心，壬○○│                │
│    │      │          │          │誤信為真而依其指示至郵│                │
│    │      │          │          │局匯款，致壬○○自其所│                │
│    │      │          │          │有郵局帳戶轉出二筆金錢│                │
│    │      │          │          │各十二萬元、十萬元至陳│                │
│    │      │          │          │侑謦（即如附表一編號│                │
│    │      │          │          │）之郵局帳戶內。      │                │
├──┼───┼─────┼─────┼───────────┼────────┤
│  │林金蓮│於九十二年│四百零二萬│由真實姓名年籍不詳之成│張永德          │
│    │      │九月十二日│元        │年男子撥打電話給林金蓮│                │
│    │      │迄九十二年│          │，詐稱「登喜路國際精品│                │
│    │      │九月三十日│          │公司」舉辦抽獎活動林金│                │
│    │      │止        │          │蓮得到二千九百五十萬元│                │
│    │      │          │          │獎金，若要領取獎金，須│                │
│    │      │          │          │先認捐老人安養中心，林│                │
│    │      │          │          │金蓮誤信為真而依其指示│                │
│    │      │          │          │至郵局匯款，致林金蓮自│                │
│    │      │          │          │其所有郵局帳戶轉出七筆│                │
│    │      │          │          │金錢各十二萬元、四十萬│                │
│    │      │          │          │元、六十萬元、七十萬元│                │
│    │      │          │          │、七十萬元、七十五萬元│                │
│    │      │          │          │、七十五萬元至黃智文（│                │
│    │      │          │          │帳號：00000000000000）│                │
│    │      │          │          │、張雅柔（帳號：008119│                │
│    │      │          │          │00000000）、張祐維（即│                │
│    │      │          │          │如附表一編號）、王雅│                │
│    │      │          │          │欣（帳號：000000000000│                │
│    │      │          │          │31）之郵局帳戶內。    │                │
├──┼───┼─────┼─────┼───────────┼────────┤
│  │林彥宏│於九十三年│十一萬二千│由真實姓名年籍不詳之成│                │
│    │      │八月十日迄│四百元    │年男子撥打電話給林彥宏│                │
│    │      │九十三年八│          │，詐稱「普星科技有限公│                │
│    │      │月十一日止│          │司」舉辦抽獎活動林彥宏│                │
│    │      │          │          │得到一百萬元獎金，若要│                │
│    │      │          │          │領取獎金，須先繳保險金│                │
│    │      │          │          │，林彥宏誤信為真而依其│                │
│    │      │          │          │指示至郵局匯款，致林彥│                │
│    │      │          │          │宏匯款二筆金錢各六萬二│                │
│    │      │          │          │千四百元、五萬元至不詳│                │
│    │      │          │          │之郵局帳戶。          │                │
├──┼───┼─────┼─────┼───────────┼────────┤
│  │林哲瑋│於九十三年│十七萬一千│由真實姓名年籍不詳之成│劉俊麟          │
│    │      │七月二十日│元        │年女子撥打電話給林哲瑋│王杏焄          │
│    │      │迄九十三年│          │，詐稱「德利投資顧問公│                │
│    │      │七月二十二│          │司」舉辦抽獎活動林哲瑋│                │
│    │      │日止      │          │得到一百三十五萬元獎金│                │
│    │      │          │          │，若要領取獎金，須先認│                │
│    │      │          │          │捐伊甸慈善機構，林哲瑋│                │
│    │      │          │          │誤信為真而依其指示至郵│                │
│    │      │          │          │局匯款，致林哲瑋自其所│                │
│    │      │          │          │有郵局帳戶轉出二筆金錢│                │
│    │      │          │          │各七萬一千元、元、十萬│                │
│    │      │          │          │元至許靖軒（帳號：0311│                │
│    │      │          │          │0000000000）、楊文浩（│                │
│    │      │          │          │即如附表一編號）之郵│                │
│    │      │          │          │局帳戶內。            │                │
├──┼───┼─────┼─────┼───────────┼────────┤
│  │林登臨│於九十三年│二百六十四│由真實姓名年籍不詳之成│劉俊麟          │
│    │      │九月二日起│萬三千元  │年女子撥打電話給林登臨│王杏焄          │
│    │      │迄九十三年│          │，詐稱某科技公司舉辦抽│                │
│    │      │九月二十三│          │獎活動林登臨得到一百三│                │
│    │      │日止      │          │十萬元獎金，若要領取獎│                │
│    │      │          │          │金，須先加入香港賽馬基│                │
│    │      │          │          │金成為會員，林登臨誤信│                │
│    │      │          │          │為真而依其指示至郵局、│                │
│    │      │          │          │銀行匯款，致林登臨自其│                │
│    │      │          │          │所有郵局、銀行帳戶轉出│                │
│    │      │          │          │十二筆金錢各七萬二千元│                │
│    │      │          │          │、十萬元、二十四萬元、│                │
│    │      │          │          │三十六萬元、十四萬五千│                │
│    │      │          │          │元、十三萬元、二十二萬│                │
│    │      │          │          │元、二十一萬一千元、六│                │
│    │      │          │          │十萬元、二十一萬五千元│                │
│    │      │          │          │、五萬元、三十萬元至許│                │
│    │      │          │          │隆吉（即如附表一編號│                │
│    │      │          │          │）、呂炳輝（帳號：2405│                │
│    │      │          │          │00000000）、陳秀萍（帳│                │
│    │      │          │          │號：00000000000000）、│                │
│    │      │          │          │劉志翔（帳號：00000000│                │
│    │      │          │          │139497）、黃秀玲（帳號│                │
│    │      │          │          │：00000000000000）之郵│                │
│    │      │          │          │局、銀行帳戶內。      │                │
├──┼───┼─────┼─────┼───────────┼────────┤
│  │林慧貞│九十二年十│四萬元    │由真實姓名年籍不詳之成│劉俊麟          │
│    │      │二月十六日│          │年男子撥打電話給林慧貞│                │
│    │      │          │          │，詐稱「亞曼達鐘錶公司│                │
│    │      │          │          │」舉辦抽獎活動林慧貞得│                │
│    │      │          │          │到一百多萬元獎金，若要│                │
│    │      │          │          │領取獎金，須先匯款認捐│                │
│    │      │          │          │慈善機構，林慧貞誤信為│                │
│    │      │          │          │真而依其指示至郵局匯款│                │
│    │      │          │          │，致林慧貞自其所有郵局│                │
│    │      │          │          │帳戶轉出四萬元至陳忠德│                │
│    │      │          │          │（即如附表一編號）之│                │
│    │      │          │          │郵局帳戶內。          │                │
├──┼───┼─────┼─────┼───────────┼────────┤
│  │癸○○│九十三年五│八萬五千元│由真實姓名年籍不詳之成│丙○○          │
│    │      │月七日    │          │年男子撥打電話給癸○○│                │
│    │      │          │          │，詐稱「全宏科技有限公│                │
│    │      │          │          │司」舉辦抽獎活動癸○○│                │
│    │      │          │          │得到一百一十四萬元獎金│                │
│    │      │          │          │，若要領取獎金，須先認│                │
│    │      │          │          │捐老人安養中心，癸○○│                │
│    │      │          │          │誤信為真而依其指示至郵│                │
│    │      │          │          │局匯款，致癸○○自其所│                │
│    │      │          │          │有郵局帳戶轉出八萬五千│                │
│    │      │          │          │元至張文全（即如附表一│                │
│    │      │          │          │編號）之郵局帳戶內。│                │
├──┼───┼─────┼─────┼───────────┼────────┤
│  │侯博仁│九十二年七│七萬元    │由真實姓名年籍不詳之成│劉俊麟          │
│    │      │月間      │          │年男子撥打電話給侯博仁│                │
│    │      │          │          │，詐稱某科技公司舉辦抽│                │
│    │      │          │          │獎活動侯博仁得到一百萬│                │
│    │      │          │          │元獎金，若要領取獎金，│                │
│    │      │          │          │須先認購該公司基金，侯│                │
│    │      │          │          │博仁誤信為真而依其指示│                │
│    │      │          │          │至郵局匯款，致侯博仁自│                │
│    │      │          │          │其所有郵局帳戶轉出七萬│                │
│    │      │          │          │元至宋宏國（即如附表一│                │
│    │      │          │          │編號）之郵局帳戶內。│                │
├──┼───┼─────┼─────┼───────────┼────────┤
│  │柯憲章│於九十二年│十七萬元  │由真實姓名年籍不詳成年│劉俊麟          │
│    │      │五月初迄九│          │人以興業科技投資控股有│                │
│    │      │十二年五月│          │限公司名義撥打電話給柯│                │
│    │      │七日止    │          │憲章，詐稱該公司舉辦抽│                │
│    │      │          │          │獎活動柯憲章得到一百五│                │
│    │      │          │          │十萬元獎金，若要領取獎│                │
│    │      │          │          │金，須先認購該公司基金│                │
│    │      │          │          │，柯憲章誤信為真而依其│                │
│    │      │          │          │指示至郵局匯款，致柯憲│                │
│    │      │          │          │章自其所有郵局帳戶轉出│                │
│    │      │          │          │三筆金錢各二萬元、五萬│                │
│    │      │          │          │元、十萬元至李宇軒（即│                │
│    │      │          │          │如附表一編號95）之郵局│                │
│    │      │          │          │帳戶內。              │                │
├──┼───┼─────┼─────┼───────────┼────────┤
│  │子○○│於九十三年│九十萬五千│由真實姓名年籍不詳之成│                │
│    │      │三月二十九│元        │年男子撥打電話給子○○│                │
│    │      │日迄九十三│          │，詐稱「錸銓科技有限公│                │
│    │      │年四月八日│          │司」舉辦抽獎活動子○○│                │
│    │      │止        │          │得到港幣二十五萬元獎金│                │
│    │      │          │          │，若要領取獎金，須先認│                │
│    │      │          │          │捐安養中心，子○○誤信│                │
│    │      │          │          │為真而依其指示至郵局匯│                │
│    │      │          │          │款，致子○○自其所有郵│                │
│    │      │          │          │局帳戶轉出四筆金錢各十│                │
│    │      │          │          │萬五千元、十萬元、三十│                │
│    │      │          │          │五萬元、三十五萬元至陳│                │
│    │      │          │          │宥嘉（帳號：0000000000│                │
│    │      │          │          │8498）之郵局帳戶內。  │                │
├──┼───┼─────┼─────┼───────────┼────────┤
│  │丑○○│於九十三年│一百七十六│由真實姓名年籍不詳之成│                │
│    │      │四月二十二│萬元      │年男子撥打電話給丑○○│                │
│    │      │日迄九十三│          │，詐稱「維多利亞國際精│                │
│    │      │年五月十二│          │品公司」舉辦抽獎活動紀│                │
│    │      │日止      │          │月娟得到一百二十萬元獎│                │
│    │      │          │          │金，若要領取獎金，須先│                │
│    │      │          │          │認捐安養中心，丑○○誤│                │
│    │      │          │          │信為真而依其指示至郵局│                │
│    │      │          │          │匯款，致丑○○匯款各  │                │
│    │      │          │          │六萬元、十萬元、三十三│                │
│    │      │          │          │萬元、六十七萬元、六十│                │
│    │      │          │          │萬元至（帳號：00000000│                │
│    │      │          │          │493680）之郵局帳戶內。│                │
├──┼───┼─────┼─────┼───────────┼────────┤
│  │寅○○│於九十三年│一百二十四│由真實姓名年籍不詳之成│張永德          │
│    │      │四月十二日│萬五千元  │年男子撥打電話給寅○○│謝政全          │
│    │      │迄九十三年│          │，詐稱「錸銓科技有限公│                │
│    │      │四月十四日│          │司」舉辦抽獎活動寅○○│                │
│    │      │止        │          │得到港幣二十五萬元獎金│                │
│    │      │          │          │，若要領取獎金，須先繳│                │
│    │      │          │          │稅金，寅○○誤信為真而│                │
│    │      │          │          │依其指示至郵局匯款，致│                │
│    │      │          │          │寅○○自其所有郵局帳戶│                │
│    │      │          │          │轉出四筆金錢各十二萬五│                │
│    │      │          │          │千元、十萬元、三十五萬│                │
│    │      │          │          │元、六十七萬元至褚頤淨│                │
│    │      │          │          │（帳號：00000000000000│                │
│    │      │          │          │）、陳宥慈（帳號：2441│                │
│    │      │          │          │0000000000）、張庭瑜（│                │
│    │      │          │          │即如附表一編號）之郵│                │
│    │      │          │          │局帳戶。              │                │
├──┼───┼─────┼─────┼───────────┼────────┤
│  │卯○○│於九十三年│一百四十六│由真實姓名年籍不詳之成│                │
│    │      │六月八日迄│萬一千零七│年男子撥打電話給卯○○│                │
│    │      │九十三年六│十元      │，詐稱「建宏貿易有限公│                │
│    │      │月十七日止│          │司」舉辦抽獎活動卯○○│                │
│    │      │          │          │得到港幣三十五萬元獎金│                │
│    │      │          │          │，若要領取獎金，須先認│                │
│    │      │          │          │捐老人安養中心，卯○○│                │
│    │      │          │          │誤信為真而依其指示至郵│                │
│    │      │          │          │局匯款，致卯○○自其所│                │
│    │      │          │          │有郵局帳戶轉出五筆金錢│                │
│    │      │          │          │各六萬一千零七十元、四│                │
│    │      │          │          │十五萬元、三十四萬元、│                │
│    │      │          │          │二十六萬元、三十五萬元│                │
│    │      │          │          │至吳季恒（帳號：031116│                │
│    │      │          │          │000000000）之郵局帳戶 │                │
│    │      │          │          │內。                  │                │
├──┼───┼─────┼─────┼───────────┼────────┤
│  │徐煌仁│九十三年四│二十二萬五│由真實姓名年籍不詳之成│張永德          │
│    │      │月二日    │千元      │年男子撥打電話給徐煌仁│謝政全          │
│    │      │          │          │，詐稱「錸銓科技公司」│                │
│    │      │          │          │舉辦抽獎活動徐煌仁得到│                │
│    │      │          │          │一百二十萬元獎金，若要│                │
│    │      │          │          │領取獎金，須先匯款捐贈│                │
│    │      │          │          │「懷恩老人院」，徐煌仁│                │
│    │      │          │          │誤信為真而依其指示至郵│                │
│    │      │          │          │局匯款，致徐煌仁自其所│                │
│    │      │          │          │有郵局帳戶轉出二筆金錢│                │
│    │      │          │          │各十二萬五千元、十萬元│                │
│    │      │          │          │至謝文振（即如附表一編│                │
│    │      │          │          │號３）、陳宥慈（帳號：│                │
│    │      │          │          │00000000000000）之郵局│                │
│    │      │          │          │帳戶內。              │                │
├──┼───┼─────┼─────┼───────────┼────────┤
│  │辰○○│於九十三年│三十九萬一│由真實姓名年籍不詳之成│張永德          │
│    │      │六月二十四│千零七十元│年男子撥打電話給辰○○│謝政全          │
│    │      │日迄九十三│          │，詐稱「建宏樂購」舉辦│                │
│    │      │年七月十四│          │抽獎活動辰○○得到一百│                │
│    │      │日止      │          │萬元獎金，若要領取獎金│                │
│    │      │          │          │，須先認捐老人安養中心│                │
│    │      │          │          │，辰○○誤信為真而依其│                │
│    │      │          │          │指示至郵局匯款，致高美│                │
│    │      │          │          │玲自其所有郵局帳戶轉出│                │
│    │      │          │          │三筆金錢各六萬一千零七│                │
│    │      │          │          │十元、十萬元、二十三萬│                │
│    │      │          │          │元至陳美呂（即如附表一│                │
│    │      │          │          │編號）、林郁庭（即如│                │
│    │      │          │          │附表一編號）之郵局帳│                │
│    │      │          │          │戶內。                │                │
├──┼───┼─────┼─────┼───────────┼────────┤
│  │巳○○│九十三年三│二十二萬五│由真實姓名年籍不詳之成│丙○○          │
│    │      │月十一日  │千元      │年男子撥打電話給巳○○│                │
│    │      │          │          │，詐稱某科技公司舉辦抽│                │
│    │      │          │          │獎活動巳○○得到五十萬│                │
│    │      │          │          │元獎金，若要領取獎金，│                │
│    │      │          │          │須先匯款購買該公司電器│                │
│    │      │          │          │產品，巳○○誤信為真而│                │
│    │      │          │          │依其指示至郵局匯款，致│                │
│    │      │          │          │巳○○自其所有郵局帳戶│                │
│    │      │          │          │轉出二筆金錢各十二萬五│                │
│    │      │          │          │千元、十萬元至劉冠緯（│                │
│    │      │          │          │帳號：00000000000000）│                │
│    │      │          │          │、陳侑謦（即如附表一編│                │
│    │      │          │          │號）之郵局帳戶內。  │                │
├──┼───┼─────┼─────┼───────────┼────────┤
│  │張西濱│於九十三年│二十四萬元│由真實姓名年籍不詳之成│                │
│    │      │七月二十三│          │年男子撥打電話給張西濱│                │
│    │      │日迄九十三│          │，詐稱「維多利亞鐘錶公│                │
│    │      │年七月二十│          │司」舉辦抽獎活動張西濱│                │
│    │      │九日止    │          │得到一百二十萬元獎金，│                │
│    │      │          │          │若要領取獎金，須先加入│                │
│    │      │          │          │該公司會員，並匯百分之│                │
│    │      │          │          │二十稅金，張西濱誤信為│                │
│    │      │          │          │真而依其示至郵局匯款，│                │
│    │      │          │          │致張西濱自其所有郵局帳│                │
│    │      │          │          │戶轉出二筆金錢共二十四│                │
│    │      │          │          │萬元至符策順（帳號：00│                │
│    │      │          │          │000000000000）之郵局帳│                │
│    │      │          │          │戶內。                │                │
├──┼───┼─────┼─────┼───────────┼────────┤
│  │張佩瓊│於九十二年│八十二萬元│由真實姓名年籍不詳之成│張永德          │
│    │      │十月十七日│          │年男子撥打電話給張佩瓊│                │
│    │      │迄九十三年│          │，詐稱「喜來登國際精品│                │
│    │      │一月十五日│          │公司」舉辦抽獎活動張佩│                │
│    │      │止        │          │瓊得到八十萬元獎金，若│                │
│    │      │          │          │要領取獎金，須先認捐老│                │
│    │      │          │          │人安養中心，張佩瓊誤信│                │
│    │      │          │          │為真而依其指示至郵局匯│                │
│    │      │          │          │款，致張佩瓊自其所有郵│                │
│    │      │          │          │局帳戶轉出四筆金錢各十│                │
│    │      │          │          │二萬元、十萬元、三十萬│                │
│    │      │          │          │元、三十萬元至張祐維（│                │
│    │      │          │          │即如附表一編號）之郵│                │
│    │      │          │          │局帳戶內。            │                │
├──┼───┼─────┼─────┼───────────┼────────┤
│  │梁秀梅│於九十二年│五十三萬元│由真實姓名年籍不詳之成│張永德          │
│    │      │十月迄九十│          │年男子撥打電話給梁秀梅│                │
│    │      │二年十一月│          │，詐稱「萬寶龍鐘錶公司│                │
│    │      │三日止    │          │」舉辦抽獎活動梁秀梅得│                │
│    │      │          │          │到一百一十萬元獎金，若│                │
│    │      │          │          │要領取獎金，須先認捐老│                │
│    │      │          │          │人安養中心，梁秀梅誤信│                │
│    │      │          │          │為真而依其指示至郵局匯│                │
│    │      │          │          │款，致梁秀梅自其所有郵│                │
│    │      │          │          │局帳戶轉出四筆金錢各八│                │
│    │      │          │          │萬元、十萬元、十五萬元│                │
│    │      │          │          │、二十萬元至陳建同（帳│                │
│    │      │          │          │號：00000000000000）、│                │
│    │      │          │          │謝文振（即如附表一編號│                │
│    │      │          │          │３）之郵局帳戶內。    │                │
├──┼───┼─────┼─────┼───────────┼────────┤
│  │許美玲│九十二年十│八十八萬五│由真實姓名年籍不詳自稱│                │
│    │      │二月二十五│千九百九十│為臺北市刑大偵查員之成│                │
│    │      │日        │五元      │年男子撥打電話給許美玲│                │
│    │      │          │          │，詐稱許美玲之金融卡遭│                │
│    │      │          │          │冒領，許美玲誤信為真而│                │
│    │      │          │          │依該男子指示，再撥打電│                │
│    │      │          │          │話與真實姓名年籍不詳自│                │
│    │      │          │          │稱「金融局防護中心」「│                │
│    │      │          │          │劉主任」之成年男子聯繫│                │
│    │      │          │          │，並依「劉主任」指示至│                │
│    │      │          │          │自動櫃員機遭作提款卡，│                │
│    │      │          │          │致許美玲自其所有郵局帳│                │
│    │      │          │          │戶轉出十筆金錢共八十八│                │
│    │      │          │          │萬五千九百九十五元至後│                │
│    │      │          │          │列郵局帳戶內（帳號：07│                │
│    │      │          │          │0000000000、000000000A│                │
│    │      │          │          │00000000、0000000000A0│                │
│    │      │          │          │0000000、0000000000A00│                │
│    │      │          │          │014262）。            │                │
├──┼───┼─────┼─────┼───────────┼────────┤
│  │午○○│於九十三年│十八萬元  │由真實姓名年籍不詳之成│張永德          │
│    │      │四月六日迄│          │年男子撥打電話給午○○│謝政全          │
│    │      │九十三年四│          │，詐稱「香港賽馬協會」│                │
│    │      │月七日止  │          │舉辦抽獎活動午○○得到│                │
│    │      │          │          │一百萬元獎金，若要領取│                │
│    │      │          │          │獎金，須先認捐老人安養│                │
│    │      │          │          │中心，午○○誤信為真而│                │
│    │      │          │          │依其指示至郵局匯款，致│                │
│    │      │          │          │午○○自其所有郵局帳戶│                │
│    │      │          │          │轉出二筆金錢各八萬元、│                │
│    │      │          │          │十萬元至某人及郭奕嘉（│                │
│    │      │          │          │即如附表一編號２）之郵│                │
│    │      │          │          │局帳戶內。            │                │
├──┼───┼─────┼─────┼───────────┼────────┤
│  │郭財政│於九十三年│二十四萬四│由真實姓名年籍不詳之成│劉俊麟          │
│    │      │七月二日迄│千元      │年女子撥打電話給郭財政│王杏焄          │
│    │      │九十三年七│          │，詐稱某基金公司舉辦抽│                │
│    │      │月五日止  │          │獎活動郭財政得到一百三│                │
│    │      │          │          │十萬元獎金，若要領取獎│                │
│    │      │          │          │金，須先匯款認捐「懷恩│                │
│    │      │          │          │安養中心」，郭財政誤信│                │
│    │      │          │          │為真而依其指示至郵局匯│                │
│    │      │          │          │款，致郭財政自其所有郵│                │
│    │      │          │          │局帳戶轉出二筆金錢各十│                │
│    │      │          │          │四萬四千元、十萬元至許│                │
│    │      │          │          │隆吉（即如附表一編號│                │
│    │      │          │          │）、黃婉琳（帳號：0051│                │
│    │      │          │          │0000000000）之郵局帳戶│                │
│    │      │          │          │內。                  │                │
├──┼───┼─────┼─────┼───────────┼────────┤
│  │郭淑萍│九十二年十│八萬元    │由真實姓名年籍不詳之成│張永德          │
│    │      │二月十六日│          │年男子撥打電話給郭淑萍│                │
│    │      │          │          │，詐稱「愛格納國際貿易│                │
│    │      │          │          │有限公司」舉辦抽獎活動│                │
│    │      │          │          │郭淑萍得到一百萬元獎金│                │
│    │      │          │          │，若要領取獎金，須先付│                │
│    │      │          │          │彩金所得稅，郭淑萍誤信│                │
│    │      │          │          │為真而依其指示至郵局匯│                │
│    │      │          │          │款，致郭淑萍自其所有郵│                │
│    │      │          │          │局帳戶轉出八萬元至林建│                │
│    │      │          │          │甫（即如附表一編號）│                │
│    │      │          │          │之郵局帳戶內。        │                │
├──┼───┼─────┼─────┼───────────┼────────┤
│  │陳世棻│九十二年七│三萬元    │由真實姓名年籍不詳之成│劉俊麟          │
│    │      │月二十九日│          │年男子撥打電話給陳世棻│                │
│    │      │          │          │，詐稱某新開幕之電腦公│                │
│    │      │          │          │司舉辦抽獎活動陳世棻得│                │
│    │      │          │          │到四十二吋電漿電視一台│                │
│    │      │          │          │，若要領取電視，須先繳│                │
│    │      │          │          │交稅金部分，陳世棻誤信│                │
│    │      │          │          │為真而依其指示至郵局匯│                │
│    │      │          │          │款，致陳世棻自其所有郵│                │
│    │      │          │          │局帳戶轉出三萬元至黃意│                │
│    │      │          │          │芷（即如附表一編號）│                │
│    │      │          │          │之郵局帳戶內。        │                │
├──┼───┼─────┼─────┼───────────┼────────┤
│  │申○○│於九十三年│二十七萬八│由真實姓名年籍不詳之成│張永德          │
│    │      │五月二十四│千元      │年男子撥打電話給申○○│謝政全          │
│    │      │日迄九十三│          │，詐稱「威登國際精品公│                │
│    │      │年五月二十│          │司」舉辦抽獎活動申○○│                │
│    │      │五日止    │          │得到一百一十萬元獎金，│                │
│    │      │          │          │若要領取獎金，須先認捐│                │
│    │      │          │          │老人安養中心，申○○誤│                │
│    │      │          │          │信為真而依其指示至郵局│                │
│    │      │          │          │匯款，致申○○自其所有│                │
│    │      │          │          │郵局帳戶轉出三筆金錢各│                │
│    │      │          │          │六萬三千元、六萬元、十│                │
│    │      │          │          │五萬五千元至鄭詠聰（即│                │
│    │      │          │          │如附表一編號）之郵局│                │
│    │      │          │          │帳戶內。              │                │
├──┼───┼─────┼─────┼───────────┼────────┤
│  │陳佳享│於九十三年│十六萬一千│由真實姓名年籍不詳之成│張永德          │
│    │      │七月二十一│零七十元  │年男子撥打電話給陳佳享│謝政全          │
│    │      │日迄九十三│          │，詐稱「全宏科技有限公│                │
│    │      │年七月二十│          │司」舉辦抽獎活動陳佳享│                │
│    │      │二日止    │          │得到一百五十萬元獎金，│                │
│    │      │          │          │若要領取獎金，須先認捐│                │
│    │      │          │          │老人安養中心，陳佳享誤│                │
│    │      │          │          │信為真而依其指示至郵局│                │
│    │      │          │          │匯款，致陳佳享自其所有│                │
│    │      │          │          │郵局帳戶轉出二筆金錢各│                │
│    │      │          │          │六萬一千零七十元、十萬│                │
│    │      │          │          │元至王誠隆（即如附表一│                │
│    │      │          │          │編號）、林汶憶（即如│                │
│    │      │          │          │附表一編號）之郵局帳│                │
│    │      │          │          │戶內。                │                │
├──┼───┼─────┼─────┼───────────┼────────┤
│  │陳美如│於九十三年│五十一萬一│由真實姓名年籍不詳之成│張永德          │
│    │      │七月二十八│千七十元  │年男子撥打電話給陳美如│謝政全          │
│    │      │日迄九十三│          │，詐稱「建宏購物」舉辦│                │
│    │      │年七月二十│          │抽獎活動陳美如得到港幣│                │
│    │      │九日止    │          │三十萬元獎金，若要領取│                │
│    │      │          │          │獎金，須先加入新加坡政│                │
│    │      │          │          │府投資公司臨時會員，陳│                │
│    │      │          │          │美如誤信為真而依其指示│                │
│    │      │          │          │至郵局匯款，致陳美如自│                │
│    │      │          │          │其所有郵局帳戶轉出三筆│                │
│    │      │          │          │金錢各六萬一千元七十元│                │
│    │      │          │          │、十萬元、三十五萬元至│                │
│    │      │          │          │曾聖聰（即如附表一編號│                │
│    │      │          │          │９）之郵局帳戶內。    │                │
├──┼───┼─────┼─────┼───────────┼────────┤
│  │陳哲民│九十二年四│七萬元    │由真實姓名年籍不詳之成│劉俊麟          │
│    │      │月十六日  │          │年男子撥打電話給陳哲民│                │
│    │      │          │          │，詐稱某基金公司舉辦抽│                │
│    │      │          │          │獎活動陳哲民得到三獎（│                │
│    │      │          │          │何物已忘記），若要領取│                │
│    │      │          │          │獎金，須先認捐草屯慈善│                │
│    │      │          │          │機構，陳哲民誤信為真而│                │
│    │      │          │          │依其指示至郵局匯款，致│                │
│    │      │          │          │陳哲民自其所有郵局帳戶│                │
│    │      │          │          │轉出七萬元至李宇軒（即│                │
│    │      │          │          │如附表一編號95）之郵局│                │
│    │      │          │          │帳戶內。              │                │
├──┼───┼─────┼─────┼───────────┼────────┤
│  │陳清榮│於九十三年│一百四十九│由真實姓名年籍不詳成年│劉俊麟          │
│    │      │八月八日迄│萬元      │人以山水民調之名義撥打│王杏焄          │
│    │      │九十三年八│          │電話給陳清榮，再詐稱「│                │
│    │      │月十二日止│          │永泰投資公司」舉辦抽獎│                │
│    │      │          │          │活動陳清榮得到八十萬元│                │
│    │      │          │          │獎金，若要領取獎金，須│                │
│    │      │          │          │先匯款投資該公司，陳清│                │
│    │      │          │          │榮誤信為真而依其指示至│                │
│    │      │          │          │郵局匯款，致陳清榮自其│                │
│    │      │          │          │所有郵局帳戶轉出五筆金│                │
│    │      │          │          │錢各十四萬元、十萬元、│                │
│    │      │          │          │三十五萬元、四十萬元、│                │
│    │      │          │          │五十萬元至廖士民（即如│                │
│    │      │          │          │附表一編號）、楊文浩│                │
│    │      │          │          │（即如附表一編號）之│                │
│    │      │          │          │郵局帳戶內。          │                │
├──┼───┼─────┼─────┼───────────┼────────┤
│  │陳凱淵│於九十三年│五十九萬元│由真實姓名年籍不詳之成│劉俊麟          │
│    │      │八月二十五│          │年男子撥打電話給陳凱淵│王杏焄          │
│    │      │日迄九十三│          │，詐稱某生化基金公司舉│                │
│    │      │年八月二十│          │辦抽獎活動陳凱淵得到一│                │
│    │      │六日止    │          │百萬元獎金，若要領取獎│                │
│    │      │          │          │金，須先匯款作為慈善目│                │
│    │      │          │          │的之用，陳凱淵誤信為真│                │
│    │      │          │          │而依其指示至郵局匯款，│                │
│    │      │          │          │致陳凱淵自其所有郵局帳│                │
│    │      │          │          │戶轉出二筆金錢各十四萬│                │
│    │      │          │          │元、四十五萬元至林勝弘│                │
│    │      │          │          │（即如附表一編號92）、│                │
│    │      │          │          │蕭羽軒（即如附表一編號│                │
│    │      │          │          │）、袁誠斌（即如附表│                │
│    │      │          │          │一編號）之郵局帳戶內│                │
│    │      │          │          │。                    │                │
├──┼───┼─────┼─────┼───────────┼────────┤
│  │陳惠娜│於九十二年│六百五十九│由真實姓名年籍不詳之成│張永德          │
│    │      │十二月九日│萬元      │年男子撥打電話給陳惠娜│                │
│    │      │迄九十三年│          │，詐稱「台北愛格納國際│                │
│    │      │三月九日止│          │貿易股份有限公司」舉辦│                │
│    │      │          │          │抽獎活動陳惠娜得到港幣│                │
│    │      │          │          │二十五萬元獎金，若要領│                │
│    │      │          │          │取獎金，須先匯入「香港│                │
│    │      │          │          │馬匯彩券局」會員費，陳│                │
│    │      │          │          │惠娜誤信為真而依其指示│                │
│    │      │          │          │至郵局匯款，致陳惠娜自│                │
│    │      │          │          │其所有郵局帳戶轉出十二│                │
│    │      │          │          │筆金錢各四十二萬元、七│                │
│    │      │          │          │十萬元、八十萬元、八十│                │
│    │      │          │          │萬元、八十萬元、六十萬│                │
│    │      │          │          │元、二十七萬元、一百二│                │
│    │      │          │          │十二萬元、九十六萬元至│                │
│    │      │          │          │林若清（帳號：00000000│                │
│    │      │          │          │449831）、黃智文、張祐│                │
│    │      │          │          │維（即如附表一編號）│                │
│    │      │          │          │、王亞欣（帳號：014113│                │
│    │      │          │          │00000000）、施學智（帳│                │
│    │      │          │          │號：000000000000000） │                │
│    │      │          │          │、林建甫（即如附表一編│                │
│    │      │          │          │號）之郵局帳戶內。  │                │
├──┼───┼─────┼─────┼───────────┼────────┤
│  │陳塗盛│於九十三年│七十五萬五│由真實姓名年籍不詳之成│張永德          │
│    │      │六月三日迄│千零七十元│年男子撥打電話給陳塗盛│謝政全          │
│    │      │九十三年六│          │，詐稱「建宏樂購」舉辦│                │
│    │      │月七日止  │          │抽獎活動陳塗盛得到一百│                │
│    │      │          │          │一十五萬五千元獎金，若│                │
│    │      │          │          │要領取獎金，須先加入新│                │
│    │      │          │          │加坡投資公司臨時會員，│                │
│    │      │          │          │陳塗盛誤信為真而依其指│                │
│    │      │          │          │示至郵局匯款，致陳塗盛│                │
│    │      │          │          │自其所有郵局帳戶轉出四│                │
│    │      │          │          │筆金錢各六萬一千零七十│                │
│    │      │          │          │元、十萬元、三十五萬元│                │
│    │      │          │          │、二十四萬四千元至吳季│                │
│    │      │          │          │恒（帳號：000000000000│                │
│    │      │          │          │04）、朱乾禎（帳號：00│                │
│    │      │          │          │000000000000）、陳美呂│                │
│    │      │          │          │（即如附表一編號）之│                │
│    │      │          │          │郵局帳戶內。          │                │
├──┼───┼─────┼─────┼───────────┼────────┤
│  │戌○○│於九十三年│十六萬元  │由真實姓名年籍不詳之成│張永德          │
│    │      │六月二十一│          │年男子撥打電話給戌○○│謝政全          │
│    │      │日迄九十三│          │，詐稱「維多利亞國際精│                │
│    │      │年八月十七│          │品股份有限公司」舉辦抽│                │
│    │      │日止      │          │獎活動戌○○得到一百二│                │
│    │      │          │          │十萬元獎金，若要領取獎│                │
│    │      │          │          │金，須先認捐老人安養中│                │
│    │      │          │          │心，戌○○誤信為真而依│                │
│    │      │          │          │其指示至郵局匯款，致陳│                │
│    │      │          │          │靜年自其所有郵局帳戶轉│                │
│    │      │          │          │出五筆金錢各六萬元、四│                │
│    │      │          │          │萬元、四萬元、一萬元、│                │
│    │      │          │          │一萬元至劉宥明（帳號：│                │
│    │      │          │          │00000000000000）、鄭宇│                │
│    │      │          │          │怡（即如附表一編號）│                │
│    │      │          │          │、楊子家（帳號：031108│                │
│    │      │          │          │00000000）、蔡尚寬（帳│                │
│    │      │          │          │號：00000000000000）之│                │
│    │      │          │          │郵局帳戶內。          │                │
├──┼───┼─────┼─────┼───────────┼────────┤
│  │陳龍生│九十三年七│六萬三千二│由真實姓名年籍不詳之成│張永德          │
│    │      │月二十七日│百五十元  │年女子撥打電話給陳龍生│謝政全          │
│    │      │          │          │，詐稱「匯豐家電」舉辦│                │
│    │      │          │          │抽獎活動陳龍生得到一百│                │
│    │      │          │          │二十萬元獎金，若要領取│                │
│    │      │          │          │獎金，須先繳國際匯差稅│                │
│    │      │          │          │金，陳龍生誤信為真而依│                │
│    │      │          │          │其指示至郵局匯款，致陳│                │
│    │      │          │          │龍生自其所有郵局帳戶轉│                │
│    │      │          │          │出六萬三千二百五十元至│                │
│    │      │          │          │沈庭語（即如附表一編號│                │
│    │      │          │          │）之郵局帳戶內。    │                │
├──┼───┼─────┼─────┼───────────┼────────┤
│  │陳  荃│九十三年八│十七萬一千│由真實姓名年籍不詳之成│劉俊麟          │
│    │      │月十二日  │元        │年男子撥打電話給陳  荃│王杏焄          │
│    │      │          │          │，詐稱「德利投資顧問公│                │
│    │      │          │          │司」舉辦抽獎活動陳  荃│                │
│    │      │          │          │得到一百五十萬元獎金，│                │
│    │      │          │          │若要領取獎金，須先匯款│                │
│    │      │          │          │認捐伊甸慈善機構，陳  │                │
│    │      │          │          │荃誤信為真而依其指示至│                │
│    │      │          │          │郵局匯款，致陳  荃自其│                │
│    │      │          │          │所有郵局帳戶轉出二筆金│                │
│    │      │          │          │錢各七萬一千元、十萬元│                │
│    │      │          │          │至許靖軒（帳號：031115│                │
│    │      │          │          │00000000）、謝燕萍（即│                │
│    │      │          │          │如附表一編號）之郵局│                │
│    │      │          │          │帳戶內。              │                │
├──┼───┼─────┼─────┼───────────┼────────┤
│  │彭淑甄│九十三年八│十萬元    │由真實姓名年籍不詳之成│張永德          │
│    │      │月十日    │          │年男子撥打電話給彭淑甄│謝政全          │
│    │      │          │          │，詐稱「匯豐家電」舉辦│                │
│    │      │          │          │抽獎活動彭淑甄得到一百│                │
│    │      │          │          │萬元獎金，若要領取獎金│                │
│    │      │          │          │，須先繳交臨時客戶註冊│                │
│    │      │          │          │費，彭淑甄誤信為真而依│                │
│    │      │          │          │其指示至郵局匯款，致彭│                │
│    │      │          │          │淑甄自其所有中國信託銀│                │
│    │      │          │          │行彰化分行帳戶轉出十萬│                │
│    │      │          │          │元至呂佳恩（即如附表一│                │
│    │      │          │          │編號）之郵局帳戶內。│                │
├──┼───┼─────┼─────┼───────────┼────────┤
│  │黃文男│於九十三年│十七萬一千│由真實姓名年籍不詳之成│劉俊麟          │
│    │      │九月一日迄│元        │年男子撥打電話給黃文男│王杏焄          │
│    │      │九十三年九│          │，詐稱某知名上櫃公司舉│                │
│    │      │月二日止  │          │辦抽獎活動黃文男得到一│                │
│    │      │          │          │百三十萬元獎金，若要領│                │
│    │      │          │          │取獎金，須先繳付救濟金│                │
│    │      │          │          │，黃文男誤信為真而依其│                │
│    │      │          │          │指示至郵局匯款，致黃文│                │
│    │      │          │          │男自其所有郵局帳戶轉出│                │
│    │      │          │          │三筆金錢各四萬一千元、│                │
│    │      │          │          │三萬元、十萬元至王鴻仁│                │
│    │      │          │          │（即如附表一編號）、│                │
│    │      │          │          │李曜宇（即如附表一編號│                │
│    │      │          │          │）之銀行、郵局帳戶內│                │
│    │      │          │          │。                    │                │
├──┼───┼─────┼─────┼───────────┼────────┤
│  │黃昱銘│九十二年四│十七萬元  │由真實姓名年籍不詳之成│劉俊麟          │
│    │      │月中旬    │          │年女子撥打電話給黃昱銘│                │
│    │      │          │          │，詐稱某科技投資公司舉│                │
│    │      │          │          │辦抽獎活動黃昱銘得到一│                │
│    │      │          │          │百多萬元獎金，若要領取│                │
│    │      │          │          │獎金，須先認捐慈善機構│                │
│    │      │          │          │，黃昱銘誤信為真而依其│                │
│    │      │          │          │指示至郵局匯款，致黃昱│                │
│    │      │          │          │銘自其所有郵局帳戶轉出│                │
│    │      │          │          │二筆金錢各七萬元、十萬│                │
│    │      │          │          │元至某人及宋宏國（即如│                │
│    │      │          │          │附表一編號）之郵局帳│                │
│    │      │          │          │戶內。                │                │
├──┼───┼─────┼─────┼───────────┼────────┤
│  │黃清嫻│九十二年十│二萬元    │由真實姓名年籍不詳之成│劉俊麟          │
│    │      │二月十五日│          │年男子撥打電話給黃清嫻│                │
│    │      │          │          │，詐稱某科技公司舉辦抽│                │
│    │      │          │          │獎活動黃清嫻得到一百一│                │
│    │      │          │          │十五萬元獎金，若要領取│                │
│    │      │          │          │獎金，須先匯款認捐慈善│                │
│    │      │          │          │機構，黃清嫻誤信為真而│                │
│    │      │          │          │依其指示至郵局匯款，致│                │
│    │      │          │          │黃清嫻自其所有郵局帳戶│                │
│    │      │          │          │轉出二萬元至陳忠德（即│                │
│    │      │          │          │如附表一編號）之郵局│                │
│    │      │          │          │機構，黃清嫻誤信為真而│                │
├──┼───┼─────┼─────┼───────────┼────────┤
│  │亥○○│九十三年五│十二萬一千│由真實姓名年籍不詳之成│劉俊麟          │
│    │      │月間      │元        │年男子撥打電話給亥○○│王杏焄          │
│    │      │          │          │，詐稱「富達投資顧問公│                │
│    │      │          │          │司」舉辦抽獎活動亥○○│                │
│    │      │          │          │得到一百五十萬元獎金，│                │
│    │      │          │          │若要領取獎金，須先匯款│                │
│    │      │          │          │認捐伊甸慈善機構，黃朝│                │
│    │      │          │          │勤誤信為真而依其指示至│                │
│    │      │          │          │郵局匯款，致亥○○自其│                │
│    │      │          │          │所有郵局帳戶轉出二筆金│                │
│    │      │          │          │錢各七萬一千元、五萬元│                │
│    │      │          │          │至某人及錢天壽（即如附│                │
│    │      │          │          │表一編號93）之郵局帳戶│                │
│    │      │          │          │內。                  │                │
├──┼───┼─────┼─────┼───────────┼────────┤
│  │黃耀寬│於九十三年│五十三萬五│由真實姓名年籍不詳之成│張永德          │
│    │      │八月三日迄│千元      │年男子撥打電話給黃耀寬│謝政全          │
│    │      │九十三年八│          │，詐稱「銓宏科技有限公│                │
│    │      │月十二日止│          │司」舉辦抽獎活動黃耀寬│                │
│    │      │          │          │得到港幣二十五萬元獎金│                │
│    │      │          │          │，若要領取獎金，須先繳│                │
│    │      │          │          │交稅金部分，黃耀寬誤信│                │
│    │      │          │          │為真而依其指示至郵局匯│                │
│    │      │          │          │款，致黃耀寬自其所有郵│                │
│    │      │          │          │局帳戶轉出三筆金錢各八│                │
│    │      │          │          │萬五千元、、十萬元、三│                │
│    │      │          │          │十五萬元至林顥晏（即如│                │
│    │      │          │          │附表一編號）、林義傑│                │
│    │      │          │          │（即如附表一編號）、│                │
│    │      │          │          │陳郁菁（帳號：00000000│                │
│    │      │          │          │553338）之郵局帳戶內。│                │
├──┼───┼─────┼─────┼───────────┼────────┤
│  │楊育齊│九十二年四│四十七萬元│由真實姓名年籍不詳之成│劉俊麟          │
│    │      │月中旬    │          │年女子撥打電話給楊育齊│                │
│    │      │          │          │，詐稱某科技公司舉辦抽│                │
│    │      │          │          │獎活動楊育齊得到一百多│                │
│    │      │          │          │萬元獎金，若要領取獎金│                │
│    │      │          │          │，須先匯款認捐慈善機構│                │
│    │      │          │          │，楊育齊誤信為真而依其│                │
│    │      │          │          │指示至郵局匯款，致楊育│                │
│    │      │          │          │齊自其所有郵局帳戶轉出│                │
│    │      │          │          │四筆金錢各七萬元、十萬│                │
│    │      │          │          │元、二十萬元、十萬元至│                │
│    │      │          │          │李宇軒（即如附表一編號│                │
│    │      │          │          │95）之郵局帳戶內。    │                │
├──┼───┼─────┼─────┼───────────┼────────┤
│  │天○○│於九十三年│三萬五千元│由真實姓名年籍不詳之成│張永德          │
│    │      │五月下旬迄│          │年男子撥打電話給天○○│謝政全          │
│    │      │九十三年六│          │，詐稱「聯華網訊網路公│                │
│    │      │月二十三日│          │司」舉辦抽獎活動天○○│                │
│    │      │止        │          │得到港幣二十萬元獎金，│                │
│    │      │          │          │若要領取獎金，須先認捐│                │
│    │      │          │          │慈善機構，天○○誤信為│                │
│    │      │          │          │真而依其指示至郵局匯款│                │
│    │      │          │          │，致天○○自其所有郵局│                │
│    │      │          │          │帳戶轉出二筆金錢各一萬│                │
│    │      │          │          │五千元、二萬元至某人及│                │
│    │      │          │          │曾寬程（即如附表一編號│                │
│    │      │          │          │）之郵局帳戶內。    │                │
├──┼───┼─────┼─────┼───────────┼────────┤
│  │楊曉雲│九十三年六│六萬一千零│由真實姓名年籍不詳之成│張永德          │
│    │      │月十八日  │七十元    │年男子撥打電話給楊曉雲│謝政全          │
│    │      │          │          │，詐稱「建宏貿易有限公│                │
│    │      │          │          │司」舉辦抽獎活動楊曉雲│                │
│    │      │          │          │得到港幣三十餘萬元獎金│                │
│    │      │          │          │，若要領取獎金，須先認│                │
│    │      │          │          │捐老人安養中心，楊曉雲│                │
│    │      │          │          │誤信為真而依其指示至郵│                │
│    │      │          │          │局匯款，致楊曉雲自其所│                │
│    │      │          │          │有郵局帳戶轉出六萬一千│                │
│    │      │          │          │零七十元至曾崇鎧（即如│                │
│    │      │          │          │附表一編號）之郵局帳│                │
│    │      │          │          │戶內。                │                │
├──┼───┼─────┼─────┼───────────┼────────┤
│  │溫義隆│於九十二年│七萬元    │由真實姓名年籍不詳之成│劉俊麟          │
│    │      │七月二十六│          │年女子撥打電話給溫義隆│                │
│    │      │日迄九十二│          │，詐稱某科技公司舉辦抽│                │
│    │      │年七月二十│          │獎活動溫義隆得到八十萬│                │
│    │      │八日止    │          │元獎金，若要領取獎金，│                │
│    │      │          │          │須先認捐「南投縣聖德啟│                │
│    │      │          │          │智禪院」，溫義隆誤信為│                │
│    │      │          │          │真而依其指示至郵局匯款│                │
│    │      │          │          │，致溫義隆自其所有郵局│                │
│    │      │          │          │帳戶轉出二筆金錢各四萬│                │
│    │      │          │          │元、三萬元至李宇軒（即│                │
│    │      │          │          │如附表一編號95）之郵局│                │
│    │      │          │          │帳戶內。              │                │
├──┼───┼─────┼─────┼───────────┼────────┤
│  │葉明河│於九十三年│二百六十二│由真實姓名年籍不詳之成│張永德          │
│    │      │八月二日迄│萬五千元  │年女子撥打電話給葉明河│謝政全          │
│    │      │九十三年八│          │，詐稱「喜來登國際股份│                │
│    │      │月十日止  │          │有限公司」舉辦抽獎活動│                │
│    │      │          │          │葉明河得到一百二十萬元│                │
│    │      │          │          │獎金，若要領取獎金，須│                │
│    │      │          │          │先認捐安養中心，葉明河│                │
│    │      │          │          │誤信為真而依其指示至郵│                │
│    │      │          │          │局、銀行匯款，致葉明河│                │
│    │      │          │          │自其所有郵局帳戶轉出八│                │
│    │      │          │          │筆金錢各七萬元、九萬元│                │
│    │      │          │          │、五萬元、五萬元、十六│                │
│    │      │          │          │萬元、七十七萬五千元、│                │
│    │      │          │          │六十萬元、九十萬元至謝│                │
│    │      │          │          │李寬（即如附表一編號１０│                │
│    │      │          │          │）之郵局帳戶內。      │                │
├──┼───┼─────┼─────┼───────────┼────────┤
│  │地○○│九十三年六│十四萬元  │由真實姓名年籍不詳之成│劉俊麟          │
│    │      │月十七日  │          │年男子撥打電話給地○○│王杏焄          │
│    │      │          │          │，詐稱「德利投資顧問公│                │
│    │      │          │          │司」舉辦抽獎活動地○○│                │
│    │      │          │          │得到一百五十萬元獎金，│                │
│    │      │          │          │若要領取獎金，須先匯款│                │
│    │      │          │          │認捐伊甸慈善機構，葉淑│                │
│    │      │          │          │芳誤信為真而依其指示至│                │
│    │      │          │          │郵局匯款，致地○○自其│                │
│    │      │          │          │所有郵局帳戶轉出十四萬│                │
│    │      │          │          │元至許隆吉（即如附表一│                │
│    │      │          │          │編號）之郵局帳戶內。│                │
├──┼───┼─────┼─────┼───────────┼────────┤
│  │宇○○│於九十三年│一百四十三│由真實姓名年籍不詳之成│張永德          │
│    │      │四月三十日│萬五千元  │年男子撥打電話給宇○○│謝政全          │
│    │      │迄九十三年│          │，詐稱「全宏科技有限公│                │
│    │      │六月九日止│          │司」舉辦抽獎活動宇○○│                │
│    │      │          │          │得到一百一十五萬元獎金│                │
│    │      │          │          │，若要領取獎金，須先繳│                │
│    │      │          │          │交該公司會員費，宇○○│                │
│    │      │          │          │誤信為真而依其指示至郵│                │
│    │      │          │          │局匯款，致宇○○自其所│                │
│    │      │          │          │有郵局帳戶轉出七筆金錢│                │
│    │      │          │          │各六萬五千元、二十五萬│                │
│    │      │          │          │元、六十七萬元、四十五│                │
│    │      │          │          │萬元至張祐誠（帳號：24│                │
│    │      │          │          │000000000000）、謝承灝│                │
│    │      │          │          │（帳號：00000000000000│                │
│    │      │          │          │）、林顥晏（即如附表一│                │
│    │      │          │          │編號）、張文全（即如│                │
│    │      │          │          │附表一編號）之郵局帳│                │
│    │      │          │          │戶內。                │                │
├──┼───┼─────┼─────┼───────────┼────────┤
│  │廖家瑭│九十二年六│五十六萬八│由真實姓名年籍不詳之成│劉俊麟          │
│    │      │月間      │千元      │年男子撥打電話給廖家瑭│                │
│    │      │          │          │，詐稱某基金公司舉辦抽│                │
│    │      │          │          │獎活動廖家瑭得到一百四│                │
│    │      │          │          │十萬元獎金，若要領取獎│                │
│    │      │          │          │金，須先認捐慈善機構，│                │
│    │      │          │          │廖家瑭誤信為真而依其指│                │
│    │      │          │          │示至郵局匯款，致廖家瑭│                │
│    │      │          │          │自其所有郵局帳戶轉出四│                │
│    │      │          │          │筆金錢各十萬元、七萬三│                │
│    │      │          │          │千元、三十五萬元、四萬│                │
│    │      │          │          │五千元至宋宏國（即如附│                │
│    │      │          │          │表一編號）、陳國展（│                │
│    │      │          │          │帳號：00000000000000）│                │
│    │      │          │          │、曾純真（即如附表一編│                │
│    │      │          │          │號96）之郵局帳戶內。  │                │
├──┼───┼─────┼─────┼───────────┼────────┤
│  │趙萬惠│九十三年三│三萬三千七│由真實姓名年籍不詳成年│劉俊麟          │
│    │媛    │月十六日  │百五十元  │人以興業科技投資控股有│王杏焄          │
│    │      │          │          │限公司名義撥打電話給趙│                │
│    │      │          │          │萬惠媛，詐稱該公司舉辦│                │
│    │      │          │          │抽獎活動玄○○○得到九│                │
│    │      │          │          │十萬元獎金，若要領取獎│                │
│    │      │          │          │金，須先匯款給該公司，│                │
│    │      │          │          │玄○○○誤信為真而依其│                │
│    │      │          │          │指示至郵局匯款，致趙萬│                │
│    │      │          │          │惠媛自其所有郵局帳戶轉│                │
│    │      │          │          │出三萬三千七百五十元至│                │
│    │      │          │          │許隆吉（即如附表一編號│                │
│    │      │          │          │）之郵局帳戶內。    │                │
├──┼───┼─────┼─────┼───────────┼────────┤
│  │劉由招│於九十二年│七百八十萬│由真實姓名年籍不詳之成│張永德          │
│    │      │八月中旬迄│元        │年男子撥打電話給劉由招│                │
│    │      │九十二年十│          │，詐稱「登喜路國際精品│                │
│    │      │一月間止  │          │公司」舉辦抽獎活動劉由│                │
│    │      │          │          │招得到一百二十萬元獎金│                │
│    │      │          │          │，若要領取獎金，須先認│                │
│    │      │          │          │捐老人安養中心，劉由招│                │
│    │      │          │          │誤信為真而依其指示至郵│                │
│    │      │          │          │局匯款，致劉由招自其所│                │
│    │      │          │          │有郵局帳戶轉出近十筆金│                │
│    │      │          │          │錢共七百八十萬元至張祐│                │
│    │      │          │          │維（即如附表一編號）│                │
│    │      │          │          │之郵局帳戶內。        │                │
├──┼───┼─────┼─────┼───────────┼────────┤
│  │黃○○│於九十三年│五百萬零八│由真實姓名年籍不詳之成│張永德          │
│    │      │四月十日迄│千元      │年男子撥打電話給黃○○│謝政全          │
│    │      │九十三年五│          │，詐稱「威登國際精品公│                │
│    │      │月十八日止│          │司」舉辦抽獎活動黃○○│                │
│    │      │          │          │得到一百一十萬元獎金，│                │
│    │      │          │          │若要領取獎金，須先認捐│                │
│    │      │          │          │老人安養中心，黃○○誤│                │
│    │      │          │          │信為真而依其指示至郵局│                │
│    │      │          │          │匯款，致黃○○自其所有│                │
│    │      │          │          │郵局帳戶轉出十一筆金錢│                │
│    │      │          │          │各五萬元、七萬元、十萬│                │
│    │      │          │          │元、三十萬元、六十萬元│                │
│    │      │          │          │、五十四萬二千元、八十│                │
│    │      │          │          │萬元、七十萬元、四十一│                │
│    │      │          │          │萬六千元、七十萬元、七│                │
│    │      │          │          │十三萬元至余俊鋒（帳號│                │
│    │      │          │          │：00000000000000）、李│                │
│    │      │          │          │家富（帳號：0000000000│                │
│    │      │          │          │8366）、邱棋詳（帳號：│                │
│    │      │          │          │00000000000000）、鄭詠│                │
│    │      │          │          │聰（即如附表一編號）│                │
│    │      │          │          │、林健容（帳號：029123│                │
│    │      │          │          │00000000）、楊敏軒（帳│                │
│    │      │          │          │號：00000000000000）、│                │
│    │      │          │          │林奇鴻（帳號：00000000│                │
│    │      │          │          │517336）之郵局帳戶內。│                │
├──┼───┼─────┼─────┼───────────┼────────┤
│  │劉寶俊│於九十三年│三十九萬四│由真實姓名年籍不詳之成│劉俊麟          │
│    │      │八月二日迄│千元      │年男子撥打電話給劉寶俊│王杏焄          │
│    │      │九十三年八│          │，詐稱某科技公司舉辦抽│                │
│    │      │月十二日止│          │獎活動劉寶俊得到一百五│                │
│    │      │          │          │十萬元獎金，若要領取獎│                │
│    │      │          │          │金，須先認捐伊甸慈善機│                │
│    │      │          │          │構，劉寶俊誤信為真而依│                │
│    │      │          │          │其指示至郵局匯款，致劉│                │
│    │      │          │          │寶俊自其所有郵局帳戶轉│                │
│    │      │          │          │出三筆金錢各十四萬四千│                │
│    │      │          │          │元、十萬元、十五萬元至│                │
│    │      │          │          │吳盛煥（即如附表一編號│                │
│    │      │          │          │）、徐永全（即如附表│                │
│    │      │          │          │一編號）之郵局帳戶內│                │
│    │      │          │          │。                    │                │
├──┼───┼─────┼─────┼───────────┼────────┤
│  │蔡季芳│於九十三年│五十七萬元│由真實姓名年籍不詳之成│張永德          │
│    │      │七月二十三│          │年男子撥打電話給蔡季芳│謝政全          │
│    │      │日迄九十三│          │，詐稱「維多利亞珠寶公│                │
│    │      │年八月二十│          │司」舉辦抽獎活動蔡季芳│                │
│    │      │日止      │          │得到一百二十萬元獎金，│                │
│    │      │          │          │若要領取獎金，須先認捐│                │
│    │      │          │          │老人安養中心，蔡季芳誤│                │
│    │      │          │          │信為真而依其指示至郵局│                │
│    │      │          │          │匯款，致蔡季芳自其所有│                │
│    │      │          │          │郵局帳戶轉出三筆金錢各│                │
│    │      │          │          │十四萬元、十萬元、三十│                │
│    │      │          │          │三萬元至張祐維（即如附│                │
│    │      │          │          │表一編號）、陳宥慈（│                │
│    │      │          │          │帳號：00000000000000）│                │
│    │      │          │          │、呂昀政之郵局帳戶內。│                │
├──┼───┼─────┼─────┼───────────┼────────┤
│  │鄭誠中│九十三年八│二萬二千元│由真實姓名年籍不詳之成│劉俊麟          │
│    │      │月六日    │          │年女子撥打電話給鄭誠中│王杏焄          │
│    │      │          │          │，詐稱某知名上櫃公司舉│                │
│    │      │          │          │辦抽獎活動鄭誠中得到一│                │
│    │      │          │          │百萬元獎金，若要領取獎│                │
│    │      │          │          │金，須先認捐救濟金，鄭│                │
│    │      │          │          │誠中誤信為真而依其指示│                │
│    │      │          │          │至郵局匯款，致鄭誠中自│                │
│    │      │          │          │其所有郵局帳戶轉出二萬│                │
│    │      │          │          │二千元至吳盛煥（即如附│                │
│    │      │          │          │表一編號）之郵局帳戶│                │
│    │      │          │          │內。                  │                │
├──┼───┼─────┼─────┼───────────┼────────┤
│  │Ａ○○│九十三年六│六萬一千零│由真實姓名年籍不詳之成│張永德          │
│    │      │月二十九日│七十元    │年女子撥打電話給Ａ○○│謝政全          │
│    │      │          │          │，詐稱「建宏貿易有限公│                │
│    │      │          │          │司」舉辦抽獎活動Ａ○○│                │
│    │      │          │          │得到港幣二十六萬二千五│                │
│    │      │          │          │百元獎金，若要領取獎金│                │
│    │      │          │          │，須先認捐老人安養中心│                │
│    │      │          │          │，Ａ○○誤信為真而依其│                │
│    │      │          │          │指示至郵局匯款，致盧光│                │
│    │      │          │          │美自其所有郵局帳戶轉出│                │
│    │      │          │          │六萬一千零七十元至王誠│                │
│    │      │          │          │隆（即如附表一編號）│                │
│    │      │          │          │之郵局帳戶內。        │                │
├──┼───┼─────┼─────┼───────────┼────────┤
│  │賴瑾慧│於九十三年│一百十二萬│由真實姓名年籍不詳之成│張永德          │
│    │      │七月二十八│元        │年女子撥打電話給賴瑾慧│謝政全          │
│    │      │日迄九十三│          │，詐稱「喜來登國際股份│                │
│    │      │年七月三十│          │有限公司」舉辦抽獎活動│                │
│    │      │日止      │          │賴瑾慧得到港幣二十萬元│                │
│    │      │          │          │獎金，若要領取獎金，須│                │
│    │      │          │          │先認捐安養中心，賴瑾慧│                │
│    │      │          │          │誤信為真而依其指示至郵│                │
│    │      │          │          │局匯款，致賴瑾慧自其所│                │
│    │      │          │          │有郵局帳戶轉出四筆金錢│                │
│    │      │          │          │各七萬元、十萬元、三十│                │
│    │      │          │          │五萬元、六十萬元至謝李│                │
│    │      │          │          │寬（即如附表一編號１０）│                │
│    │      │          │          │之郵局帳戶內。        │                │
├──┼───┼─────┼─────┼───────────┼────────┤
│  │戴嘉禧│於九十二年│三十餘萬元│由真實姓名年籍不詳之成│                │
│    │      │十一月某日│          │年男子撥打電話給戴嘉禧│                │
│    │      │迄九十二年│          │，詐稱「萬寶隆鐘錶股份│                │
│    │      │十二月一日│          │有限公司」舉辦抽獎活動│                │
│    │      │止        │          │戴嘉禧得到一百零五萬元│                │
│    │      │          │          │獎金，若要領取獎金，須│                │
│    │      │          │          │先認捐老人安養中心，戴│                │
│    │      │          │          │嘉禧誤信為真而依其指示│                │
│    │      │          │          │至郵局匯款，致戴嘉禧匯│                │
│    │      │          │          │款各八萬元、九萬元、四│                │
│    │      │          │          │萬五千元、五萬零七百五│                │
│    │      │          │          │十元、六萬七千五百元至│                │
│    │      │          │          │不詳之郵局帳戶內。    │                │
├──┼───┼─────┼─────┼───────────┼────────┤
│  │謝君宜│九十三年六│一萬元    │由真實姓名年籍不詳之成│張永德          │
│    │      │月十五日  │          │年男子撥打電話給謝君宜│謝政全          │
│    │      │          │          │，詐稱「維多利亞國際精│                │
│    │      │          │          │品股份有限公司」舉辦抽│                │
│    │      │          │          │獎活動謝君宜得到一百二│                │
│    │      │          │          │十萬元獎金，若要領取獎│                │
│    │      │          │          │金，須先認捐老人安養中│                │
│    │      │          │          │心，謝君宜誤信為真而依│                │
│    │      │          │          │其指示至郵局匯款，致謝│                │
│    │      │          │          │君宜自其所有郵局帳戶轉│                │
│    │      │          │          │出一萬元至鄭宇怡（即如│                │
│    │      │          │          │附表一編號）之郵局帳│                │
│    │      │          │          │戶內。                │                │
├──┼───┼─────┼─────┼───────────┼────────┤
│  │謝慶忠│九十二年七│三十一萬元│由真實姓名年籍不詳之成│                │
│    │      │月上旬    │          │年男子撥打電話給謝慶忠│                │
│    │      │          │          │，詐稱某新開幕之電腦公│                │
│    │      │          │          │司舉辦抽獎活動謝慶忠得│                │
│    │      │          │          │到一百三十五萬元獎金，│                │
│    │      │          │          │若要領取獎金，須先捐款│                │
│    │      │          │          │作為慈善目的之用，謝慶│                │
│    │      │          │          │忠誤信為真而依其指示至│                │
│    │      │          │          │郵局匯款，致謝慶忠匯款│                │
│    │      │          │          │各二十一萬元、十萬元  │                │
│    │      │          │          │至不詳之郵局帳戶內。  │                │
├──┼───┼─────┼─────┼───────────┼────────┤
│  │魏永誌│九十三年七│二十七萬二│由真實姓名年籍不詳之成│劉俊麟          │
│    │      │月間      │千元      │年男子撥打電話給魏永誌│王杏焄          │
│    │      │          │          │，詐稱某科技公司舉辦抽│                │
│    │      │          │          │獎活動魏永誌得到三百五│                │
│    │      │          │          │十萬元獎金，若要領取獎│                │
│    │      │          │          │金，須先認捐「南投縣聖│                │
│    │      │          │          │德啟智禪院」，魏永誌誤│                │
│    │      │          │          │信為真而依其指示至郵局│                │
│    │      │          │          │匯款，致魏永誌自其所有│                │
│    │      │          │          │郵局帳戶轉出三筆金錢各│                │
│    │      │          │          │七萬二千元、十萬元、十│                │
│    │      │          │          │萬元至許隆吉（即如附表│                │
│    │      │          │          │一編號）之郵局帳戶內│                │
│    │      │          │          │。                    │                │
├──┼───┼─────┼─────┼───────────┼────────┤
│  │龐文傑│九十二年九│六十一萬元│由真實姓名年籍不詳之成│劉俊麟          │
│    │      │月間      │          │年女子撥打電話給龐文傑│                │
│    │      │          │          │，詐稱「富達投資管理有│                │
│    │      │          │          │限公司」舉辦抽獎活動龐│                │
│    │      │          │          │文傑得到三十萬元獎金，│                │
│    │      │          │          │若要領取獎金，須先匯款│                │
│    │      │          │          │作為慈善目的之用，龐文│                │
│    │      │          │          │傑誤信為真而依其指示至│                │
│    │      │          │          │郵局匯款，致龐文傑自其│                │
│    │      │          │          │所有郵局帳戶轉出數筆金│                │
│    │      │          │          │錢共六十一萬元至錢天壽│                │
│    │      │          │          │（即如附表一編號93）之│                │
│    │      │          │          │郵局帳戶內。          │                │
├──┼───┼─────┼─────┼───────────┼────────┤
│  │羅文秀│九十二年五│七萬元    │由真實姓名年籍不詳之成│劉俊麟          │
│    │      │月間      │          │年男子撥打電話給羅文秀│                │
│    │      │          │          │，詐稱某科技公司舉辦抽│                │
│    │      │          │          │獎活動羅文秀得到一百多│                │
│    │      │          │          │萬元獎金，若要領取獎金│                │
│    │      │          │          │，須先認捐「南投縣聖德│                │
│    │      │          │          │啟智禪院」，羅文秀誤信│                │
│    │      │          │          │為真而依其指示至郵局匯│                │
│    │      │          │          │款，致羅文秀自其所有郵│                │
│    │      │          │          │局帳戶轉出七萬元至李宇│                │
│    │      │          │          │軒（即如附表一編號95）│                │
│    │      │          │          │之郵局帳戶內。        │                │
├──┼───┼─────┼─────┼───────────┼────────┤
│  │譚載嶺│九十三年七│一百三十二│由真實姓名年籍不詳之成│劉俊麟          │
│    │      │月間      │萬三千元  │年男子撥打電話給譚載嶺│王杏焄          │
│    │      │          │          │，詐稱某生化科技公司舉│                │
│    │      │          │          │辦抽獎活動譚載嶺得到一│                │
│    │      │          │          │百八十萬元獎金，若要領│                │
│    │      │          │          │取獎金，須先匯款作為慈│                │
│    │      │          │          │善目的之用，譚載嶺誤信│                │
│    │      │          │          │為真而依其指示至郵局匯│                │
│    │      │          │          │款，致譚載嶺自其所有郵│                │
│    │      │          │          │局帳戶轉出三筆金錢各七│                │
│    │      │          │          │萬三千元、三十五萬元、│                │
│    │      │          │          │九十萬元至吳盛煥（即如│                │
│    │      │          │          │附表一編號）、謝燕萍│                │
│    │      │          │          │（即如附表一編號）之│                │
│    │      │          │          │郵局帳戶內。          │                │
├──┼───┼─────┼─────┼───────────┼────────┤
│  │蘇吉信│九十三年七│十六萬一千│由真實姓名年籍不詳之成│張永德          │
│    │      │月六日    │零七十元  │年男子撥打電話給蘇吉信│謝政全          │
│    │      │          │          │，詐稱「建宏貿易有限公│                │
│    │      │          │          │司」舉辦抽獎活動蘇吉信│                │
│    │      │          │          │得到港幣三十餘萬元獎金│                │
│    │      │          │          │，若要領取獎金，須先認│                │
│    │      │          │          │捐老人安養中心，蘇吉信│                │
│    │      │          │          │誤信為真而依其指示至郵│                │
│    │      │          │          │局匯款，致蘇吉信自其所│                │
│    │      │          │          │有郵局帳戶轉出二筆金錢│                │
│    │      │          │          │各六萬一千零七十元、十│                │
│    │      │          │          │萬元至曾聖聰（即如附表│                │
│    │      │          │          │一編號９）及劉政奇（即│                │
│    │      │          │          │如附表一編號）之郵局│                │
│    │      │          │          │帳戶內。              │                │
├──┼───┼─────┼─────┼───────────┼────────┤
│  │蘇郁琇│於九十三年│五十七萬元│由真實姓名年籍不詳之成│張永德          │
│    │      │七月二十六│          │年男子撥打電話給蘇郁琇│謝政全          │
│    │      │日迄九十三│          │，詐稱「維多利亞國際精│                │
│    │      │年七月三十│          │品公司」舉辦抽獎活動蘇│                │
│    │      │日止      │          │郁琇得到港幣三十萬元獎│                │
│    │      │          │          │金，若要領取獎金，須先│                │
│    │      │          │          │加入「香港賽馬會」會員│                │
│    │      │          │          │，蘇郁琇誤信為真而依其│                │
│    │      │          │          │指示至郵局匯款，致蘇郁│                │
│    │      │          │          │琇自其所有郵局帳戶轉出│                │
│    │      │          │          │二筆金錢各十四萬元、四│                │
│    │      │          │          │十三萬元至林建甫（即如│                │
│    │      │          │          │附表一編號）之郵局帳│                │
│    │      │          │          │戶內。                │                │
├──┼───┼─────┼─────┼───────────┼────────┤
│  │蘇國邦│於九十三年│十六萬一千│由真實姓名年籍不詳之成│                │
│    │      │七月二十八│零七十元  │年男子撥打電話給蘇國邦│                │
│    │      │日迄九十三│          │，詐稱「建宏貿易有限公│                │
│    │      │年七月三十│          │司」舉辦抽獎活動蘇國邦│                │
│    │      │日止      │          │得到港幣二十六萬元獎金│                │
│    │      │          │          │，若要領取獎金，須先認│                │
│    │      │          │          │捐老人安養中心，蘇國邦│                │
│    │      │          │          │誤信為真而依其指示至郵│                │
│    │      │          │          │局匯款，致蘇國邦匯款各│                │
│    │      │          │          │六萬一千零七十元、十萬│                │
│    │      │          │          │元至帳號：000000000000│                │
│    │      │          │          │15）之郵局帳戶內。    │                │
├──┴───┴─────┴─────┴───────────┴────────┤
│詐騙金額總計：六千八百三十六萬八千九百二十五元                                │
└───────────────────────────────────────┘
附表二：
┌──┬───┬─────┬─────┬───────────┬────────┐
│編號│被害人│遭詐騙時間│遭詐騙金額│  詐  騙  方  法      │附表一帳戶提款人│
│    │      │          │（新臺幣）│                      │                │
├──┼───┼─────┼─────┼───────────┼────────┤
│ 1. │高溪火│於九十二年│七萬元    │由真實姓名年籍不詳之成│劉俊麟          │
│    │      │四月七日迄│          │年男子撥打電話給高溪火│                │
│    │      │九十二年四│          │，詐稱某科技公司舉辦抽│                │
│    │      │月十五日止│          │獎活動高溪火得到港幣十│                │
│    │      │          │          │萬元獎金，若要領取獎金│                │
│    │      │          │          │，須先認捐安養中心，高│                │
│    │      │          │          │溪火誤信為真而依其指示│                │
│    │      │          │          │至郵局匯款，致高溪火自│                │
│    │      │          │          │其所有郵局帳戶轉出二筆│                │
│    │      │          │          │金錢各四萬元、三萬元至│                │
│    │      │          │          │王家溫（即如附表一編號│                │
│    │      │          │          │94）之郵局帳戶內。    │                │
├──┼───┼─────┼─────┼───────────┼────────┤
│ 2. │鄧美蓮│九十二年七│十七萬三千│由真實姓名年籍不詳之成│劉俊麟          │
│    │      │月七日    │元        │年男子撥打電話給鄧美蓮│                │
│    │      │          │          │，詐稱某科技公司舉辦抽│                │
│    │      │          │          │獎活動鄧美蓮中獎，若要│                │
│    │      │          │          │領取獎金，須先認捐「南│                │
│    │      │          │          │投縣聖德啟智禪院」，鄧│                │
│    │      │          │          │美蓮誤信為真而依其指示│                │
│    │      │          │          │至郵局匯款，致鄧美蓮自│                │
│    │      │          │          │其所有郵局帳戶轉出二筆│                │
│    │      │          │          │金錢各七萬三千元、十萬│                │
│    │      │          │          │元至宋宏國（即如附表一│                │
│    │      │          │          │編號）之郵局帳戶內。│                │
├──┼───┼─────┼─────┼───────────┼────────┤
│ 3. │陳招憲│九十三年八│七萬二千元│由真實姓名年籍不詳之成│劉俊麟          │
│    │      │月十日    │          │年女子撥打電話給陳招憲│王杏焄          │
│    │      │          │          │，詐稱某科技公司舉辦抽│                │
│    │      │          │          │獎活動陳招憲得到一百三│                │
│    │      │          │          │十萬元獎金，若要領取獎│                │
│    │      │          │          │金，須先認捐安養中心，│                │
│    │      │          │          │陳招憲誤信為真而依其指│                │
│    │      │          │          │示至郵局匯款，致陳招憲│                │
│    │      │          │          │自其所有郵局帳戶轉出七│                │
│    │      │          │          │萬二千元至吳盛煥（即如│                │
│    │      │          │          │附表一編號）之郵局帳│                │
│    │      │          │          │戶內。                │                │
├──┼───┼─────┼─────┼───────────┼────────┤
│ 4. │溫益敏│於九十三年│五十二萬一│由真實姓名年籍不詳之成│劉俊麟          │
│    │      │八月十九日│千元      │年男子撥打電話給溫益敏│王杏焄          │
│    │      │迄九十三年│          │，詐稱某投資公司舉辦抽│                │
│    │      │九月一日止│          │獎活動由溫益敏中獎，若│                │
│    │      │          │          │要領取獎金，須先認捐安│                │
│    │      │          │          │養中心，溫益敏誤信為真│                │
│    │      │          │          │而依其指示至郵局匯款，│                │
│    │      │          │          │致溫益敏自其所有郵局帳│                │
│    │      │          │          │戶轉出三筆金錢各七萬一│                │
│    │      │          │          │千元、十萬元、三十五萬│                │
│    │      │          │          │元至洪賢東（帳號：0720│                │
│    │      │          │          │00000000）、柯順富（帳│                │
│    │      │          │          │號：00000000000000）、│                │
│    │      │          │          │王涵（即如附表一編號│                │
│    │      │          │          │）之郵局帳戶內。      │                │
├──┼───┼─────┼─────┼───────────┼────────┤
│ 5. │尤俊仁│於九十三年│十七萬三千│由真實姓名年籍不詳之成│劉俊麟          │
│    │      │八月二十日│元        │年男子撥打電話給尤俊仁│王杏焄          │
│    │      │迄九十三年│          │，詐稱「香港公營彩券公│                │
│    │      │八月二十五│          │司」舉辦抽獎活動由尤俊│                │
│    │      │日止      │          │仁中獎，若要領取獎金，│                │
│    │      │          │          │須先認購該公司基金，尤│                │
│    │      │          │          │俊仁誤信為真而依其指示│                │
│    │      │          │          │至郵局匯款，致尤俊仁自│                │
│    │      │          │          │其所有郵局帳戶轉出三筆│                │
│    │      │          │          │金錢各七萬三千元、一萬│                │
│    │      │          │          │元、九萬元至鄭昆鴻（即│                │
│    │      │          │          │如附表一編號）、林勝│                │
│    │      │          │          │弘（即如附表一編號92）│                │
│    │      │          │          │、吳文琪（即如附表一編│                │
│    │      │          │          │號）之銀行、郵局帳戶│                │
│    │      │          │          │內。                  │                │
├──┼───┼─────┼─────┼───────────┼────────┤
│ 6. │蔡振良│於九十二年│二十二萬元│由真實姓名年籍不詳之成│劉俊麟          │
│    │      │十二月十八│          │年男子撥打電話給蔡振良│王杏焄          │
│    │      │日迄九十二│          │，詐稱某鐘錶公司舉辦抽│                │
│    │      │年十二月十│          │獎活動蔡振良中獎，若要│                │
│    │      │九日止    │          │領取獎金，須先認捐「龍│                │
│    │      │          │          │安療養院」，蔡振良誤信│                │
│    │      │          │          │為真而依其指示至郵局匯│                │
│    │      │          │          │款，致蔡振良自其所有郵│                │
│    │      │          │          │局帳戶轉出三筆金錢各二│                │
│    │      │          │          │萬元、十萬元、十萬元至│                │
│    │      │          │          │陳忠德（即如附表一編號│                │
│    │      │          │          │）、王秋霞（帳號：55│                │
│    │      │          │          │000000000）、李元助（ │                │
│    │      │          │          │帳號：00000000000000）│                │
│    │      │          │          │之郵局帳戶內。        │                │
├──┼───┼─────┼─────┼───────────┼────────┤
│ 7. │廖經源│於九十二年│三十八萬元│由真實姓名年籍不詳之成│劉俊麟          │
│    │      │七月二十八│          │年男子撥打電話給廖經源│                │
│    │      │日迄九十二│          │，詐稱某科技公司舉辦抽│                │
│    │      │年七月二十│          │獎活動廖經源得到一百萬│                │
│    │      │九日止    │          │元獎金，若要領取獎金，│                │
│    │      │          │          │須先認捐安養中心，廖經│                │
│    │      │          │          │源誤信為真而依其指示至│                │
│    │      │          │          │郵局匯款，致廖經源自其│                │
│    │      │          │          │所有郵局帳戶轉出三筆金│                │
│    │      │          │          │錢各七萬元、十萬元、二│                │
│    │      │          │          │十一萬元至宋宏國（即如│                │
│    │      │          │          │附表一編號）、曾純真│                │
│    │      │          │          │（即如附表一編號96）之│                │
│    │      │          │          │郵局帳戶內。          │                │
├──┼───┼─────┼─────┼───────────┼────────┤
│ 8. │黃慧珠│於九十二年│五十二萬元│由真實姓名年籍不詳之成│劉俊麟          │
│    │      │九月十二日│          │年男子撥打電話給黃慧珠│                │
│    │      │迄九十二年│          │，詐稱某科技公司舉辦抽│                │
│    │      │九月十五日│          │獎活動黃慧珠得到一百多│                │
│    │      │止        │          │萬元獎金，若要領取獎金│                │
│    │      │          │          │，須先認捐安養中心，黃│                │
│    │      │          │          │慧珠誤信為真而依其指示│                │
│    │      │          │          │至郵局匯款，致黃慧珠自│                │
│    │      │          │          │其所有郵局帳戶轉出三筆│                │
│    │      │          │          │金錢各七萬元、十萬元、│                │
│    │      │          │          │三十五萬元至錢天壽（即│                │
│    │      │          │          │如附表一編號93）之郵局│                │
│    │      │          │          │帳戶內。              │                │
├──┼───┼─────┼─────┼───────────┼────────┤
│ 9. │宙○○│於九十三年│十七萬一千│由真實姓名年籍不詳之成│劉俊麟          │
│    │      │六月二十三│元        │年女子撥打電話給宙○○│王杏焄          │
│    │      │日迄九十三│          │，詐稱某科技公司舉辦抽│                │
│    │      │年六月二十│          │獎活動宙○○得到一百一│                │
│    │      │四日止    │          │十萬元獎金，若要領取獎│                │
│    │      │          │          │金，須先加入香港賽馬協│                │
│    │      │          │          │會，宙○○誤信為真而依│                │
│    │      │          │          │其指示至郵局匯款，致廖│                │
│    │      │          │          │駿鴻自其所有郵局帳戶轉│                │
│    │      │          │          │出二筆金錢各七萬一千元│                │
│    │      │          │          │、十萬元至趙文義（帳號│                │x
│    │      │          │          │：00000000000000）、楊│                │
│    │      │          │          │文浩（即如附表一編號│                │
│    │      │          │          │）之郵局帳戶內。      │                │
├──┼───┼─────┼─────┼───────────┼────────┤
│ 10. │江增浩│於九十二年│一百一十五│由真實姓名年籍不詳之成│劉俊麟          │
│    │      │九月二日迄│萬元（總計│年女子撥打電話給江增浩│                │
│    │      │九十二年十│一百零七萬│，詐稱某科技公司舉辦抽│                │
│    │      │月二十七日│元）      │獎活動江增浩得到一千多│                │
│    │      │止        │          │萬元獎金，若要領取獎金│                │
│    │      │          │          │，須先認捐「南投啟聖教│                │
│    │      │          │          │養院」，江增浩誤信為真│                │
│    │      │          │          │而依其指示至郵局匯款，│                │
│    │      │          │          │致江增浩自其所有銀行、│                │
│    │      │          │          │郵局帳戶轉出五筆金錢各│                │
│    │      │          │          │二十八萬元、十萬元、三│                │
│    │      │          │          │十五萬元、三十萬元、四│                │
│    │      │          │          │萬元至吳宗銘（帳號：01│                │
│    │      │          │          │000000000000）、葉長青│                │
│    │      │          │          │（帳號：00000000000000│                │
│    │      │          │          │）、錢天壽（即如附表一│                │
│    │      │          │          │編號93）、簡國豐（帳號│                │
│    │      │          │          │：00000000000000）、蕭│                │
│    │      │          │          │玉緞（帳號：0000000000│                │
│    │      │          │          │81）之郵局帳戶內。    │                │
├──┼───┼─────┼─────┼───────────┼────────┤
│ 11. │陳楊淑│於九十二年│十九萬元  │由真實姓名年籍不詳之成│劉俊麟          │
│    │娟    │十月六日迄│          │年男子撥打電話給陳楊淑│                │
│    │      │九十二年十│          │娟，詐稱「亞太生活資訊│                │
│    │      │月二十八日│          │館」舉辦抽獎活動陳楊淑│                │
│    │      │止        │          │娟得到二百五十萬元獎金│                │
│    │      │          │          │，若要領取獎金，須先認│                │
│    │      │          │          │捐「南投啟聖教養院」，│                │
│    │      │          │          │陳楊淑娟誤信為真而依其│                │
│    │      │          │          │指示至郵局匯款，致陳楊│                │
│    │      │          │          │淑娟自其所有郵局帳戶轉│                │
│    │      │          │          │出三筆金錢各八萬元、十│                │
│    │      │          │          │萬元、一萬元至林勝宏（│                │
│    │      │          │          │即如附表一編號92）、張│                │
│    │      │          │          │庭瑄（帳號：0000000000│                │
│    │      │          │          │63）、簡詠琴（帳號：08│                │
│    │      │          │          │000000000）之郵局、銀 │                │
│    │      │          │          │行帳戶內。            │                │
├──┼───┼─────┼─────┼───────────┼────────┤
│ 12. │廖俊雄│九十三年七│十七萬元  │由真實姓名年籍不詳之成│劉俊麟          │
│    │      │月二十六日│          │年女子撥打電話給廖俊雄│王杏焄          │
│    │      │          │          │，詐稱「德利投資公司」│                │
│    │      │          │          │舉辦抽獎活動廖俊雄得到│                │
│    │      │          │          │一百四十萬元獎金，若要│                │
│    │      │          │          │領取獎金，須先認購該公│                │
│    │      │          │          │司基金，廖俊雄誤信為真│                │
│    │      │          │          │而依其指示至郵局匯款，│                │
│    │      │          │          │致廖俊雄自其所有郵局帳│                │
│    │      │          │          │戶轉出二筆金錢各十萬元│                │
│    │      │          │          │、七萬元至楊文浩（即如│                │
│    │      │          │          │附表一編號）及不詳之│                │
│    │      │          │          │郵局帳戶內。          │                │
├──┼───┼─────┼─────┼───────────┼────────┤
│ 13. │呂金英│九十二年十│五十三萬元│由真實姓名年籍不詳之成│劉俊麟          │
│    │      │月七日    │          │年男子撥打電話給呂金英│                │
│    │      │          │          │，詐稱某科技公司舉辦抽│                │
│    │      │          │          │獎活動呂金英中獎，若要│                │
│    │      │          │          │領取獎金，須先匯該筆獎│                │
│    │      │          │          │金之百分之二十至該公司│                │
│    │      │          │          │，呂金英誤信為真而依其│                │
│    │      │          │          │指示至郵局匯款，致呂金│                │
│    │      │          │          │英自其所有郵局帳戶轉出│                │
│    │      │          │          │五十三萬元至林勝宏（即│                │
│    │      │          │          │如附表一編號92）之郵局│                │
│    │      │          │          │帳戶內。              │                │
├──┼───┼─────┼─────┼───────────┼────────┤
│ 14. │未○○│九十三年六│十七萬二千│由真實姓名年籍不詳之成│劉俊麟          │
│    │      │月三十日  │元        │年男子撥打電話給未○○│王杏焄          │
│    │      │          │          │，詐稱某科技公司舉辦抽│                │
│    │      │          │          │獎活動未○○得到一百四│                │
│    │      │          │          │十萬元獎金，若要領取獎│                │
│    │      │          │          │金，須先認購該公司基金│                │
│    │      │          │          │，未○○誤信為真而依其│                │
│    │      │          │          │指示至郵局匯款，致陳秀│                │
│    │      │          │          │華自其所有郵局帳戶轉出│                │
│    │      │          │          │二筆金錢各七萬二千元、│                │
│    │      │          │          │十萬元至吳盛煥（誠泰銀│                │
│    │      │          │          │行關東橋分行帳號：2771│                │
│    │      │          │          │068898）、許隆吉（即如│                │
│    │      │          │          │附表一編號）之銀行、│                │
│    │      │          │          │郵局帳戶內。          │                │
├──┼───┼─────┼─────┼───────────┼────────┤
│ 15. │梁正來│於九十二年│五十二萬元│由真實姓名年籍不詳之成│劉俊麟          │
│    │      │五月二十九│          │年男子撥打電話給梁正來│                │
│    │      │日迄九十二│          │，詐稱某科技公司舉辦抽│                │
│    │      │年五月三十│          │獎活動梁正來得到一百多│                │
│    │      │日止      │          │萬元獎金，若要領取獎金│                │
│    │      │          │          │，須先認捐「南投啟智教│                │
│    │      │          │          │養院」，梁正來誤信為真│                │
│    │      │          │          │而依其指示至郵局、銀行│                │
│    │      │          │          │匯款，致梁正來自其所有│                │
│    │      │          │          │郵局、銀行帳戶轉出三筆│                │
│    │      │          │          │金錢各七萬元、三十五萬│                │
│    │      │          │          │元、十萬元至宋宏國（即│                │
│    │      │          │          │如附表一編號）、陳國│                │
│    │      │          │          │展（帳號：000000000000│                │
│    │      │          │          │93）之郵局帳戶內。    │                │
├──┼───┼─────┼─────┼───────────┼────────┤
│ 16. │游進財│於九十三年│一百一十七│由真實姓名年籍不詳之成│劉俊麟          │
│    │      │八月十七日│萬一千元  │年男子撥打電話給游進財│王杏焄          │
│    │      │迄九十三年│          │，詐稱某科技公司舉辦抽│                │
│    │      │九月二十三│          │獎活動游進財得到一百三│                │
│    │      │日止      │          │十五萬元獎金，若要領取│                │
│    │      │          │          │獎金，須先認購該公司基│                │
│    │      │          │          │金，游進財誤信為真而依│                │
│    │      │          │          │其指示至郵局、銀行匯款│                │
│    │      │          │          │，致游進財自其所有郵局│                │
│    │      │          │          │、銀行帳戶轉出八筆金錢│                │
│    │      │          │          │各七萬一千元、十萬元、│                │
│    │      │          │          │三十五萬元、十萬元、二│                │
│    │      │          │          │十萬元、十萬元、五萬元│                │
│    │      │          │          │、十萬元至李曜宇（即如│                │
│    │      │          │          │附表一編號）、邱炳漳│                │
│    │      │          │          │（彰化銀行三重分行帳號│                │
│    │      │          │          │：00000000000000）、呂│                │
│    │      │          │          │炳輝（誠泰銀行帳號：24│                │
│    │      │          │          │0000000000）、江長衡（│                │
│    │      │          │          │臺中商銀社頭分行帳號：│                │
│    │      │          │          │000000000000）之郵局、│                │
│    │      │          │          │銀行帳戶內。          │                │
├──┼───┼─────┼─────┼───────────┼────────┤
│ 17. │廖虹淳│於九十二年│十二萬元  │由真實姓名年籍不詳之成│劉俊麟          │
│    │      │四月二十八│          │年男子撥打電話給廖虹淳│                │
│    │      │日迄九十二│          │，詐稱某科技公司舉辦抽│                │
│    │      │年五月中旬│          │獎活動廖虹淳得到一百一│                │
│    │      │止        │          │十五萬元獎金，若要領取│                │
│    │      │          │          │獎金，須先認購該公司基│                │
│    │      │          │          │金，廖虹淳誤信為真而依│                │
│    │      │          │          │其指示至郵局、銀行匯款│                │
│    │      │          │          │，致廖虹淳自其所有郵局│                │
│    │      │          │          │、銀行帳戶轉出二筆金錢│                │
│    │      │          │          │各七萬元、五萬元至李宇│                │
│    │      │          │          │軒（即如附表一編號95）│                │
│    │      │          │          │之郵局帳戶內。        │                │
├──┼───┼─────┼─────┼───────────┼────────┤
│ 18. │楊豐嶸│九十二年七│七萬三千元│由真實姓名年籍不詳之成│劉俊麟          │
│    │      │月十一日  │          │年女子撥打電話給楊豐嶸│                │
│    │      │          │          │，詐稱某科技公司舉辦抽│                │
│    │      │          │          │獎活動楊豐嶸得到一百多│                │
│    │      │          │          │萬元獎金，若要領取獎金│                │
│    │      │          │          │，須先認捐慈善機構，楊│                │
│    │      │          │          │豐嶸誤信為真而依其指示│                │
│    │      │          │          │至郵局匯款，致楊豐嶸自│                │
│    │      │          │          │其所有郵局帳戶轉出七萬│                │
│    │      │          │          │三千元至宋宏國（即如附│                │
│    │      │          │          │表一編號）之郵局帳戶│                │
│    │      │          │          │。                    │                │
├──┼───┼─────┼─────┼───────────┼────────┤
│ 19. │翁翠蘋│於九十二年│一百六十萬│由真實姓名年籍不詳之成│劉俊麟          │
│    │      │六月九日迄│五千元    │年男子撥打電話給翁翠蘋│                │
│    │      │九十二年八│          │，詐稱某科技公司舉辦抽│                │
│    │      │月上旬止  │          │獎活動翁翠蘋得到一百一│                │
│    │      │          │          │十五萬元獎金，若要領取│                │
│    │      │          │          │獎金，須先認購該公司基│                │
│    │      │          │          │金，翁翠蘋誤信為真而依│                │
│    │      │          │          │其指示至郵局匯款，致翁│                │
│    │      │          │          │翠蘋自其所有郵局帳戶轉│                │
│    │      │          │          │出六筆金錢各七萬元、三│                │
│    │      │          │          │十五萬元、十萬元、七萬│                │
│    │      │          │          │元、二十八萬五千元、七│                │
│    │      │          │          │十萬元至宋宏國（即如附│                │
│    │      │          │          │表一編號）之郵局帳戶│                │
│    │      │          │          │內。                  │                │
├──┼───┼─────┼─────┼───────────┼────────┤
│ 20. │楊洺正│於九十二年│四十三萬二│由真實姓名年籍不詳之成│劉俊麟          │
│    │      │七月八日迄│千五百元  │年女子撥打電話給楊洺正│                │
│    │      │九十二年七│          │，詐稱某科技公司舉辦抽│                │
│    │      │月十八日止│          │獎活動楊洺正得到一百一│                │
│    │      │          │          │十五萬元獎金，若要領取│                │
│    │      │          │          │獎金，須先認購該公司基│                │
│    │      │          │          │金，楊洺正誤信為真而依│                │
│    │      │          │          │其指示至郵局匯款，致楊│                │
│    │      │          │          │洺正自其所有郵局帳戶轉│                │
│    │      │          │          │出七筆金錢各七萬元、七│                │
│    │      │          │          │萬元、六萬元、十一萬元│                │
│    │      │          │          │、六萬二千五百元、二萬│                │
│    │      │          │          │元、四萬元至李宇軒（即│                │
│    │      │          │          │如附表一編號95）之郵局│                │
│    │      │          │          │帳戶內。              │                │
├──┼───┼─────┼─────┼───────────┼────────┤
│  │申○○│於九十三年│八十五萬元│由真實姓名年籍不詳之成│劉俊麟          │
│    │      │八月十七日│          │年男子撥打電話給申○○│王杏焄          │
│    │      │迄九十三年│          │，詐稱某投資公司舉辦抽│                │
│    │      │八月二十三│          │獎活動由申○○中獎，若│                │
│    │      │日止      │          │要領取獎金，須先認捐安│                │
│    │      │          │          │養中心，陳婷誤信為真而│                │
│    │      │          │          │依其指示至郵局匯款，致│                │
│    │      │          │          │申○○自其所有郵局帳戶│                │
│    │      │          │          │轉出四筆金錢各十萬元、│                │
│    │      │          │          │七十五萬元（三筆合計）│                │
│    │      │          │          │至楊文浩（即如附表一編│                │
│    │      │          │          │號）之郵局帳戶內。  │                │
├──┼───┼─────┼─────┼───────────┼────────┤
│  │馮裕澧│九十三年八│一萬五千元│由真實姓名年籍不詳之成│劉俊麟          │
│    │      │月二日    │          │年女子撥打電話給馮裕澧│王杏焄          │
│    │      │          │          │，詐稱「誠泰投資顧問公│                │
│    │      │          │          │司」舉辦抽獎活動馮裕澧│                │
│    │      │          │          │得到一百萬元獎金，若要│                │
│    │      │          │          │領取獎金，須先認購該公│                │
│    │      │          │          │司之海外基金，馮裕澧誤│                │
│    │      │          │          │信為真而依其指示至郵局│                │
│    │      │          │          │匯款，致馮裕澧自其所有│                │
│    │      │          │          │郵局帳戶轉出一萬五千元│                │
│    │      │          │          │至吳盛煥（即如附表一編│                │
│    │      │          │          │號）之郵局帳戶內。  │                │
├──┼───┼─────┼─────┼───────────┼────────┤
│  │溫在立│於九十三年│二百八十五│由真實姓名年籍不詳之成│劉俊麟          │
│    │      │七月二十六│萬四千元  │年女子撥打電話給溫在立│王杏焄          │
│    │      │日迄九十三│          │，詐稱某義賣活動舉辦抽│                │
│    │      │年九月三日│          │獎溫在立得到一百三十七│                │
│    │      │止        │          │萬元獎金，若要領取獎金│                │
│    │      │          │          │，須先購買義賣品，溫在│                │
│    │      │          │          │立誤信為真而依其指示至│                │
│    │      │          │          │郵局匯款，致溫在立自其│                │
│    │      │          │          │所有郵局帳戶轉出八筆金│                │
│    │      │          │          │錢各七萬二千、十萬元、│                │
│    │      │          │          │三十五萬元、六十八萬元│                │
│    │      │          │          │、二十二萬元、三十七萬│                │
│    │      │          │          │四千元、五十萬元、六十│                │
│    │      │          │          │五萬八千元至王政國、莊│                │
│    │      │          │          │哲維（帳號：0000000000│                │
│    │      │          │          │69、00000000000000）、│                │
│    │      │          │          │徐永全（即如附表一編號│                │
│    │      │          │          │一編號91）之銀行、郵局│                │
├──┴───┴─────┴─────┴───────────┴────────┤
│詐騙金額總計：一千一百九十四萬二千五百元                                      │
└───────────────────────────────────────┘
附表三：
┌──┬────┬──────┬──┬──┬─────┬───────────────┐
│編號│查獲日期│扣案物品名稱│單位│數量│所有人    │備                          註│
├──┼────┼──────┼──┼──┼─────┼───────────────┤
│1.  │93.8.11 │行動電話手機│支  │貳  │張永德    │NOKIA牌（門號為0000000000號） │
│    │        │            │    │    │          │、SONYERICSSON牌（門號為091136│
│    │        │            │    │    │          │0540號）行動電話手機各一支。  │
├──┼────┼──────┼──┼──┼─────┼───────────────┤
│2.  │同右    │行動電話手機│支  │壹  │謝政全    │NOKIA牌（門號為0000000000號） │
│    │        │            │    │    │          │行動電話手機一支。            │
├──┼────┼──────┼──┼──┼─────┼───────────────┤
│3.  │同右    │金融卡      │張  │伍  │系爭詐欺集│臺灣企銀金融卡二張（帳號各為53│
│    │        │            │    │    │團成員所有│000000000號、00000000000號）、│
│    │        │            │    │    │          │華南銀行金融卡二張（帳號各為54│
│    │        │            │    │    │          │0000000000號、000000000000號）│
│    │        │            │    │    │          │、郵局金融卡一張（帳號為000000│
│    │        │            │    │    │          │00000000號）。                │
├──┼────┼──────┼──┼──┼─────┼───────────────┤
│4.  │93.9.6  │行動電話手機│支  │陸  │劉俊麟    │NOKIA牌8850型（門號為000000000│
│    │        │            │    │    │          │1號）、NOKIA牌7110型（門號為09│
│    │        │            │    │    │          │00000000號）、NOKIA牌8210型（ │
│    │        │            │    │    │          │門號為0000000000號）、NOKIA牌8│
│    │        │            │    │    │          │855型（門號為0000000000號）、 │
│    │        │            │    │    │          │Panasonic牌CD55型（門號為09303│
│    │        │            │    │    │          │06917號）、IWIN牌（門號為09610│
│    │        │            │    │    │          │72690號）之行動電話手機各一支 │
│    │        │            │    │    │          │。                            │
├──┼────┼──────┼──┼──┼─────┼───────────────┤
│5.  │同右    │月收贓款帳目│張  │壹  │同右      │                              │
├──┼────┼──────┼──┼──┼─────┼───────────────┤
│6.  │93.9.23 │行動電話手機│支  │貳  │蔡峰山    │亞太行動電話手機（門號各為0982│
│    │        │            │    │    │          │105792、0000000000）各一支。  │
├──┼────┼──────┼──┼──┼─────┼───────────────┤
│7.  │同右    │存摺        │本  │壹  │系爭詐欺集│復華銀行豐原分行（戶名：顏玉河│
│    │        │            │    │    │團成員所有│、帳號0000000000000）         │
├──┼────┼──────┼──┼──┼─────┼───────────────┤
│8.  │同右    │金融卡      │張  │壹  │同右      │復華銀行豐原分行（戶名：顏玉河│
│    │        │            │    │    │          │、帳號0000000000000）         │
└──┴────┴──────┴──┴──┴─────┴───────────────┘
附表四：
┌──┬────────┬───┬───┬────┬────┬───┬───────────┬─────────┐
│編號│品　　　　　　名│單　位│數　量│局    號│帳　　號│戶　名│所有人／持有人／保管人│備　　　　      考│
├──┼────────┼───┼───┼────┼────┼───┼───────────┼─────────┤
│ １ │郵政存簿儲金簿  │  本  │  壹  │0000000 │0000000 │張　榮│張永德　　            │內含：私章、提款卡│
│    │                │      │      │        │        │      │                      │編號：04          │
├──┼────────┼───┼───┼────┼────┼───┼───────────┼─────────┤
│ ２ │郵政存簿儲金簿  │  本  │  壹  │0000000 │0000000 │郭奕嘉│張永德　　            │內含：私章、提款卡│
│    │                │      │      │        │        │      │                      │編號：06          │
├──┼────────┼───┼───┼────┼────┼───┼───────────┼─────────┤
│ ３ │郵政存簿儲金簿  │  本  │  壹  │0000000 │0000000 │謝文振│張永德　　            │內含：私章、提款卡│
│    │                │      │      │        │        │      │                      │編號：08          │
├──┼────────┼───┼───┼────┼────┼───┼───────────┼─────────┤
│ ４ │郵政存簿儲金簿  │  本  │  壹  │0000000 │0000000 │梁峻穎│張永德　　            │內含：私章、提款卡│
│    │                │      │      │        │        │      │                      │編號：011         │
├──┼────────┼───┼───┼────┼────┼───┼───────────┼─────────┤
│ ５ │郵政存簿儲金簿  │  本  │  壹  │0000000 │0000000 │張文豪│張永德　　            │內含：私章、提款卡│
│    │                │      │      │        │        │      │                      │編號：017         │
├──┼────────┼───┼───┼────┼────┼───┼───────────┼─────────┤
│ ６ │郵政存簿儲金簿  │  本  │  壹  │0000000 │0000000 │洪鼎祥│張永德　　            │內含：私章、提款卡│
│    │                │      │      │        │        │      │                      │編號：018         │
├──┼────────┼───┼───┼────┼────┼───┼───────────┼─────────┤
│ ７ │郵政存簿儲金簿  │  本  │  壹  │0000000 │0000000 │洪子芳│張永德　　            │內含：私章、提款卡│
│    │                │      │      │        │        │      │                      │編號：19          │
├──┼────────┼───┼───┼────┼────┼───┼───────────┼─────────┤
│ ８ │郵政存簿儲金簿  │  本  │  壹  │0000000 │0000000 │張君元│張永德　　            │內含：私章、提款卡│
│    │                │      │      │        │        │      │                      │編號：220         │
├──┼────────┼───┼───┼────┼────┼───┼───────────┼─────────┤
│ ９ │郵政存簿儲金簿  │  本  │  壹  │0000000 │0000000 │曾聖聰│張永德　　            │內含：私章、提款卡│
│    │                │      │      │        │        │      │                      │編號：P38         │
├──┼────────┼───┼───┼────┼────┼───┼───────────┼─────────┤
│ １０ │郵政存簿儲金簿  │  本  │  壹  │0000000 │0000000 │謝李寬│張永德　　            │內含：私章、提款卡│
│    │                │      │      │        │        │      │                      │編號：C2          │
├──┼────────┼───┼───┼────┼────┼───┼───────────┼─────────┤
│  │郵政存簿儲金簿  │  本  │  壹  │0000000 │0000000 │郭俊杰│張永德　　            │內含：私章、提款卡│
│    │                │      │      │        │        │      │                      │編號：C3          │
├──┼────────┼───┼───┼────┼────┼───┼───────────┼─────────┤
│  │郵政存簿儲金簿  │  本  │  壹  │0000000 │0000000 │郭  晨│張永德　　            │內含：私章、提款卡│
│    │                │      │      │        │        │      │                      │編號：C4          │
├──┼────────┼───┼───┼────┼────┼───┼───────────┼─────────┤
│  │郵政存簿儲金簿  │  本  │  壹  │0000000 │0000000 │李旻達│張永德　　            │內含：私章、提款卡│
│    │                │      │      │        │        │      │                      │編號：C5          │
├──┼────────┼───┼───┼────┼────┼───┼───────────┼─────────┤
│  │郵政存簿儲金簿  │  本  │  壹  │0000000 │0000000 │鄭宇治│張永德　　            │內含：提款卡      │
│    │                │      │      │        │        │      │                      │編號：A8          │
├──┼────────┼───┼───┼────┼────┼───┼───────────┼─────────┤
│  │郵政存簿儲金簿  │  本  │  壹  │0000000 │0000000 │林建甫│張永德　　            │內含：私章、提款卡│
│    │                │      │      │        │        │      │                      │編號：H6          │
├──┼────────┼───┼───┼────┼────┼───┼───────────┼─────────┤
│  │郵政存簿儲金簿  │  本  │  壹  │0000000 │0000000 │曾崇浩│張永德　　            │內含：私章、提款卡│
│    │                │      │      │        │        │      │                      │編號：P36         │
├──┼────────┼───┼───┼────┼────┼───┼───────────┼─────────┤
│  │郵政存簿儲金簿  │  本  │  壹  │0000000 │0000000 │王誠隆│張永德　　            │內含：私章、提款卡│
│    │                │      │      │        │        │      │                      │編號：P37         │
├──┼────────┼───┼───┼────┼────┼───┼───────────┼─────────┤
│  │郵政存簿儲金簿  │  本  │  壹  │0000000 │0000000 │黃鋒澤│張永德　　            │內含：私章、提款卡│
│    │                │      │      │        │        │      │                      │編號：L12         │
├──┼────────┼───┼───┼────┼────┼───┼───────────┼─────────┤
│  │郵政存簿儲金簿  │  本  │  壹  │0000000 │0000000 │羅映婷│張永德　　            │內含：私章、提款卡│
│    │                │      │      │        │        │      │                      │編號：L13         │
├──┼────────┼───┼───┼────┼────┼───┼───────────┼─────────┤
│  │郵政存簿儲金簿  │  本  │  壹  │0000000 │0000000 │曾寬程│張永德　　            │內含：私章、提款卡│
│    │                │      │      │        │        │      │                      │編號：V12         │
├──┼────────┼───┼───┼────┼────┼───┼───────────┼─────────┤
│  │郵政存簿儲金簿  │  本  │  壹  │0000000 │0000000 │張哲睿│張永德　　            │內含：私章、提款卡│
│    │                │      │      │        │        │      │                      │編號：V10         │
├──┼────────┼───┼───┼────┼────┼───┼───────────┼─────────┤
│  │郵政存簿儲金簿  │  本  │  壹  │0000000 │0000000 │韋恩雅│張永德　　            │內含：私章、提款卡│
├──┼────────┼───┼───┼────┼────┼───┼───────────┼─────────┤
│  │郵政存簿儲金簿  │  本  │  壹  │0000000 │0000000 │李晉呈│張永德　　            │內含：私章、提款卡│
├──┼────────┼───┼───┼────┼────┼───┼───────────┼─────────┤
│  │郵政存簿儲金簿  │  本  │  壹  │0000000 │0000000 │林芷楹│張永德　　            │內含：私章、提款卡│
├──┼────────┼───┼───┼────┼────┼───┼───────────┼─────────┤
│  │郵政存簿儲金簿  │  本  │  壹  │0000000 │0000000 │張文全│張永德　　            │內含：私章、提款卡│
│    │                │      │      │        │        │      │                      │編號：K24         │
├──┼────────┼───┼───┼────┼────┼───┼───────────┼─────────┤
│  │郵政存簿儲金簿  │  本  │  壹  │0000000 │0000000 │林顥晏│張永德　　            │內含：私章、提款卡│
│    │                │      │      │        │        │      │                      │編號：K26         │
├──┼────────┼───┼───┼────┼────┼───┼───────────┼─────────┤
│  │郵政存簿儲金簿  │  本  │  壹  │0000000 │0000000 │林義傑│張永德　　            │內含：私章、提款卡│
│    │                │      │      │        │        │      │                      │編號：K37         │
├──┼────────┼───┼───┼────┼────┼───┼───────────┼─────────┤
│  │郵政存簿儲金簿  │  本  │  壹  │0000000 │0000000 │王  瑋│張永德　　            │內含：私章、提款卡│
│    │                │      │      │        │        │      │                      │編號：K38         │
├──┼────────┼───┼───┼────┼────┼───┼───────────┼─────────┤
│  │郵政存簿儲金簿  │  本  │  壹  │0000000 │0000000 │劉仲軒│張永德　　            │內含：私章、提款卡│
│    │                │      │      │        │        │      │                      │編號：K39         │
├──┼────────┼───┼───┼────┼────┼───┼───────────┼─────────┤
│  │郵政存簿儲金簿  │  本  │  壹  │0000000 │0000000 │楊夙斐│張永德　　            │內含：私章、提款卡│
│    │                │      │      │        │        │      │                      │編號：K40         │
├──┼────────┼───┼───┼────┼────┼───┼───────────┼─────────┤
│  │郵政存簿儲金簿  │  本  │  壹  │0000000 │0000000 │歐建成│張永德　　            │內含：私章、提款卡│
│    │                │      │      │        │        │      │                      │編號：P12         │
├──┼────────┼───┼───┼────┼────┼───┼───────────┼─────────┤
│  │郵政存簿儲金簿  │  本  │  壹  │0000000 │0000000 │張敏寬│張永德　　            │內含：私章、提款卡│
│    │                │      │      │        │        │      │                      │編號：P23         │
├──┼────────┼───┼───┼────┼────┼───┼───────────┼─────────┤
│  │郵政存簿儲金簿  │  本  │  壹  │0000000 │0000000 │陳美呂│張永德　　            │內含：私章、提款卡│
│    │                │      │      │        │        │      │                      │編號：P34         │
├──┼────────┼───┼───┼────┼────┼───┼───────────┼─────────┤
│  │郵政存簿儲金簿  │  本  │  壹  │0000000 │0000000 │林呅憶│張永德　　            │內含：私章、提款卡│
│    │                │      │      │        │        │      │                      │編號：P31         │
├──┼────────┼───┼───┼────┼────┼───┼───────────┼─────────┤
│  │郵政存簿儲金簿  │  本  │  壹  │0000000 │0000000 │陳侑謦│張永德　　            │內含：私章、提款卡│
│    │                │      │      │        │        │      │                      │編號：K8          │
├──┼────────┼───┼───┼────┼────┼───┼───────────┼─────────┤
│  │郵政存簿儲金簿  │  本  │  壹  │0000000 │0000000 │張庭瑜│張永德　　            │內含：私章、提款卡│
│    │                │      │      │        │        │      │                      │編號：01          │
├──┼────────┼───┼───┼────┼────┼───┼───────────┼─────────┤
│  │郵政存簿儲金簿  │  本  │  壹  │0000000 │0000000 │張文林│張永德　　            │內含：私章、提款卡│
│    │                │      │      │        │        │      │                      │編號：03          │
├──┼────────┼───┼───┼────┼────┼───┼───────────┼─────────┤
│  │郵政存簿儲金簿  │  本  │  壹  │0000000 │0000000 │陳式新│張永德　　            │內含：私章、提款卡│
├──┼────────┼───┼───┼────┼────┼───┼───────────┼─────────┤
│  │郵政存簿儲金簿  │  本  │  壹  │0000000 │0000000 │郭  俊│張永德　　            │內含：私章、提款卡│
├──┼────────┼───┼───┼────┼────┼───┼───────────┼─────────┤
│  │郵政存簿儲金簿  │  本  │  壹  │0000000 │0000000 │王議慶│張永德　　            │內含：私章、提款卡│
├──┼────────┼───┼───┼────┼────┼───┼───────────┼─────────┤
│  │郵政存簿儲金簿  │  本  │  壹  │0000000 │0000000 │楊世容│張永德　　            │內含：私章、提款卡│
│    │                │      │      │        │        │      │                      │編號：L14         │
├──┼────────┼───┼───┼────┼────┼───┼───────────┼─────────┤
│  │郵政存簿儲金簿  │  本  │  壹  │0000000 │0000000 │劉宜明│張永德　　            │內含：私章、提款卡│
│    │                │      │      │        │        │      │                      │編號：L10         │
├──┼────────┼───┼───┼────┼────┼───┼───────────┼─────────┤
│  │郵政存簿儲金簿  │  本  │  壹  │0000000 │0000000 │朱立倫│張永德　　            │內含：私章、提款卡│
│    │                │      │      │        │        │      │                      │編號：B1          │
├──┼────────┼───┼───┼────┼────┼───┼───────────┼─────────┤
│  │郵政存簿儲金簿  │  本  │  壹  │0000000 │0000000 │陳韋宜│張永德　　            │內含：私章、提款卡│
│    │                │      │      │        │        │      │                      │編號：O21         │
├──┼────────┼───┼───┼────┼────┼───┼───────────┼─────────┤
│  │郵政存簿儲金簿  │  本  │  壹  │0000000 │0000000 │鄭詠聰│張永德　　            │內含：私章、提款卡│
│    │                │      │      │        │        │      │                      │編號：B2          │
├──┼────────┼───┼───┼────┼────┼───┼───────────┼─────────┤
│  │郵政存簿儲金簿  │  本  │  壹  │0000000 │0000000 │紀威仰│張永德　　            │內含：私章、提款卡│
│    │                │      │      │        │        │      │                      │編號：E8          │
├──┼────────┼───┼───┼────┼────┼───┼───────────┼─────────┤
│  │郵政存簿儲金簿  │  本  │  壹  │0000000 │0000000 │蔡秉翰│張永德　　            │內含：私章、提款卡│
│    │                │      │      │        │        │      │                      │編號：L15         │
├──┼────────┼───┼───┼────┼────┼───┼───────────┼─────────┤
│  │郵政存簿儲金簿  │  本  │  壹  │0000000 │0000000 │何尊儀│張永德　　            │內含：私章、提款卡│
│    │                │      │      │        │        │      │                      │編號：D29         │
├──┼────────┼───┼───┼────┼────┼───┼───────────┼─────────┤
│  │郵政存簿儲金簿  │  本  │  壹  │0000000 │0000000 │吳佳儒│張永德　　            │內含：私章、提款卡│
│    │                │      │      │        │        │      │                      │編號：D32         │
├──┼────────┼───┼───┼────┼────┼───┼───────────┼─────────┤
│  │郵政存簿儲金簿  │  本  │  壹  │0000000 │0000000 │呂佳恩│張永德　　            │內含：私章、提款卡│
│    │                │      │      │        │        │      │                      │編號：D39         │
├──┼────────┼───┼───┼────┼────┼───┼───────────┼─────────┤
│  │郵政存簿儲金簿  │  本  │  壹  │0000000 │0000000 │王亭皓│張永德　　            │內含：私章、提款卡│
│    │                │      │      │        │        │      │                      │編號：D33         │
├──┼────────┼───┼───┼────┼────┼───┼───────────┼─────────┤
│  │郵政存簿儲金簿  │  本  │  壹  │0000000 │0000000 │沈庭語│張永德　　            │內含：私章、提款卡│
│    │                │      │      │        │        │      │                      │編號：D36         │
├──┼────────┼───┼───┼────┼────┼───┼───────────┼─────────┤
│  │郵政存簿儲金簿  │  本  │  壹  │0000000 │0000000 │王思涵│張永德　　            │內含：私章、提款卡│
│    │                │      │      │        │        │      │                      │編號：D37         │
├──┼────────┼───┼───┼────┼────┼───┼───────────┼─────────┤
│  │郵政存簿儲金簿  │  本  │  壹  │0000000 │0000000 │蔡昀澂│張永德　　            │內含：私章、提款卡│
│    │                │      │      │        │        │      │                      │編號：D38         │
├──┼────────┼───┼───┼────┼────┼───┼───────────┼─────────┤
│  │郵政存簿儲金簿  │  本  │  壹  │0000000 │0000000 │王奕凱│張永德　　            │內含：私章、提款卡│
│    │                │      │      │        │        │      │                      │編號：D41         │
├──┼────────┼───┼───┼────┼────┼───┼───────────┼─────────┤
│  │郵政存簿儲金簿  │  本  │  壹  │0000000 │0000000 │王馨儀│張永德　　            │內含：私章、提款卡│
│    │                │      │      │        │        │      │                      │編號：D42         │
├──┼────────┼───┼───┼────┼────┼───┼───────────┼─────────┤
│  │郵政存簿儲金簿  │  本  │  壹  │0000000 │0000000 │陳俊圻│張永德　　            │內含：私章、提款卡│
│    │                │      │      │        │        │      │                      │編號：D40         │
├──┼────────┼───┼───┼────┼────┼───┼───────────┼─────────┤
│  │郵政存簿儲金簿  │  本  │  壹  │0000000 │0000000 │劉政奇│張永德　　            │內含：私章、提款卡│
│    │                │      │      │        │        │      │                      │編號：P39         │
├──┼────────┼───┼───┼────┼────┼───┼───────────┼─────────┤
│  │郵政存簿儲金簿  │  本  │  壹  │0000000 │0000000 │陳蓬葳│謝政全　　            │內含：私章、提款卡│
│    │                │      │      │        │        │      │                      │編號：E7          │
├──┼────────┼───┼───┼────┼────┼───┼───────────┼─────────┤
│  │郵政存簿儲金簿  │  本  │  壹  │0000000 │0000000 │張祏維│張永德　　            │內含：私章、提款卡│
│    │                │      │      │        │        │      │                      │編號：H5          │
├──┼────────┼───┼───┼────┼────┼───┼───────────┼─────────┤
│  │郵政存簿儲金簿  │  本  │  壹  │0000000 │0000000 │林郁庭│張永德　　            │內含：私章、提款卡│
│    │                │      │      │        │        │      │                      │編號：P35         │
├──┼────────┼───┼───┼────┼────┼───┼───────────┼─────────┤
│  │李庭軒          │本、張│ 各壹 │        │        │      │劉俊麟　　            │00000000000000    │
│    │郵局存摺金融卡、│、枚  │      │        │        │      │                      │                  │
│    │印章            │      │      │        │        │      │                      │                  │
├──┼────────┼───┼───┼────┼────┼───┼───────────┼─────────┤
│  │陳志榮          │本、張│ 各壹 │        │        │      │劉俊麟　　            │00000000000000    │
│    │郵局存摺金融卡、│、枚  │      │        │        │      │                      │                  │
│    │印章            │      │      │        │        │      │                      │                  │
├──┼────────┼───┼───┼────┼────┼───┼───────────┼─────────┤
│  │謝燕萍          │本、張│ 各壹 │        │        │      │劉俊麟　　            │00000000000000    │
│    │郵局存摺金融卡、│、枚  │      │        │        │      │                      │                  │
│    │印章            │      │      │        │        │      │                      │                  │
├──┼────────┼───┼───┼────┼────┼───┼───────────┼─────────┤
│  │黃意芷          │本、張│ 各壹 │        │        │      │劉俊麟　　            │00000000000000    │
│    │郵局存摺金融卡、│、枚  │      │        │        │      │                      │                  │
│    │印章            │      │      │        │        │      │                      │                  │
├──┼────────┼───┼───┼────┼────┼───┼───────────┼─────────┤
│  │蕭羽軒          │本、張│ 各壹 │        │        │      │劉俊麟　　            │00000000000000    │
│    │郵局存摺金融卡、│、枚  │      │        │        │      │                      │                  │
│    │印章            │      │      │        │        │      │                      │                  │
├──┼────────┼───┼───┼────┼────┼───┼───────────┼─────────┤
│  │李曜宇          │本、張│ 各壹 │        │        │      │劉俊麟　　            │00000000000000    │
│    │郵局存摺金融卡、│、枚  │      │        │        │      │                      │                  │
│    │印章            │      │      │        │        │      │                      │                  │
├──┼────────┼───┼───┼────┼────┼───┼───────────┼─────────┤
│  │袁誠斌          │本、張│ 各壹 │        │        │      │劉俊麟　　            │00000000000000    │
│    │郵局存摺金融卡、│、枚  │      │        │        │      │                      │                  │
│    │印章            │      │      │        │        │      │                      │                  │
├──┼────────┼───┼───┼────┼────┼───┼───────────┼─────────┤
│  │宋宏國          │本、張│ 各壹 │        │        │      │劉俊麟　　            │00000000000000    │
│    │郵局存摺金融卡、│、枚  │      │        │        │      │                      │                  │
│    │印章            │      │      │        │        │      │                      │                  │
├──┼────────┼───┼───┼────┼────┼───┼───────────┼─────────┤
│  │林顥璿          │本、張│ 各壹 │        │        │      │劉俊麟　　            │00000000000000    │
│    │郵局存摺金融卡、│、枚  │      │        │        │      │                      │                  │
│    │印章            │      │      │        │        │      │                      │                  │
├──┼────────┼───┼───┼────┼────┼───┼───────────┼─────────┤
│  │郭子恩          │本、張│ 各壹 │        │        │      │劉俊麟　　            │00000000000000    │
│    │郵局存摺金融卡、│、枚  │      │        │        │      │                      │                  │
│    │印章            │      │      │        │        │      │                      │                  │
├──┼────────┼───┼───┼────┼────┼───┼───────────┼─────────┤
│  │王亭文          │本、張│ 各壹 │        │        │      │劉俊麟　　            │00000000000000    │
│    │郵局存摺金融卡、│、枚  │      │        │        │      │                      │                  │
│    │印章            │      │      │        │        │      │                      │                  │
├──┼────────┼───┼───┼────┼────┼───┼───────────┼─────────┤
│  │楊文浩          │本、張│ 各壹 │        │        │      │劉俊麟　　            │00000000000000    │
│    │郵局存摺金融卡、│、枚  │      │        │        │      │                      │                  │
│    │印章            │      │      │        │        │      │                      │                  │
├──┼────────┼───┼───┼────┼────┼───┼───────────┼─────────┤
│  │王鈞彥          │本、張│ 各壹 │        │        │      │劉俊麟　　            │00000000000000    │
│    │郵局存摺金融卡、│、枚  │      │        │        │      │                      │                  │
│    │印章            │      │      │        │        │      │                      │                  │
├──┼────────┼───┼───┼────┼────┼───┼───────────┼─────────┤
│  │吳盛煥          │本、張│ 各壹 │        │        │      │劉俊麟　　            │00000000000000    │
│    │郵局存摺金融卡、│、枚  │      │        │        │      │                      │                  │
│    │印章            │      │      │        │        │      │                      │                  │
├──┼────────┼───┼───┼────┼────┼───┼───────────┼─────────┤
│  │李  安          │本、張│ 各壹 │        │        │      │劉俊麟　　            │00000000000000    │
│    │郵局存摺金融卡、│、枚  │      │        │        │      │                      │                  │
│    │印章            │      │      │        │        │      │                      │                  │
├──┼────────┼───┼───┼────┼────┼───┼───────────┼─────────┤
│  │許隆吉          │本、張│ 各壹 │        │        │      │劉俊麟　　            │00000000000000    │
│    │郵局存摺金融卡、│、枚  │      │        │        │      │                      │                  │
│    │印章            │      │      │        │        │      │                      │                  │
├──┼────────┼───┼───┼────┼────┼───┼───────────┼─────────┤
│  │徐永全          │本、張│ 各壹 │        │        │      │劉俊麟　　            │00000000000000    │
│    │郵局存摺金融卡、│、枚  │      │        │        │      │                      │                  │
│    │印章            │      │      │        │        │      │                      │                  │
├──┼────────┼───┼───┼────┼────┼───┼───────────┼─────────┤
│  │陳佳凌          │本、張│ 各壹 │        │        │      │劉俊麟　　            │00000000000000    │
│    │郵局存摺金融卡、│、枚  │      │        │        │      │                      │                  │
│    │印章            │      │      │        │        │      │                      │                  │
├──┼────────┼───┼───┼────┼────┼───┼───────────┼─────────┤
│  │陳忠德          │本、張│ 各壹 │        │        │      │劉俊麟　　            │00000000000000    │
│    │郵局存摺金融卡、│、枚  │      │        │        │      │                      │                  │
│    │印章            │      │      │        │        │      │                      │                  │
├──┼────────┼───┼───┼────┼────┼───┼───────────┼─────────┤
│  │吳文琪          │本、張│ 各壹 │        │        │      │劉俊麟　　            │00000000000000    │
│    │郵局存摺金融卡、│、枚  │      │        │        │      │                      │                  │
│    │印章            │      │      │        │        │      │                      │                  │
├──┼────────┼───┼───┼────┼────┼───┼───────────┼─────────┤
│  │王  涵          │本、張│ 各壹 │        │        │      │劉俊麟　　            │00000000000000    │
│    │郵局存摺金融卡、│、枚  │      │        │        │      │                      │                  │
│    │印章            │      │      │        │        │      │                      │                  │
├──┼────────┼───┼───┼────┼────┼───┼───────────┼─────────┤
│  │溫祐寬          │本、張│ 各壹 │        │        │      │劉俊麟　　            │00000000000000    │
│    │郵局存摺金融卡、│、枚  │      │        │        │      │                      │                  │
│    │印章            │      │      │        │        │      │                      │                  │
├──┼────────┼───┼───┼────┼────┼───┼───────────┼─────────┤
│  │王宏仁          │本、張│ 各壹 │        │        │      │劉俊麟　　            │000000000000      │
│    │土地銀行存摺金融│、枚  │      │        │        │      │                      │                  │
│    │卡、印章        │      │      │        │        │      │                      │                  │
├──┼────────┼───┼───┼────┼────┼───┼───────────┼─────────┤
│  │王鈞彥          │本、張│ 各壹 │        │        │      │劉俊麟　　            │000000000000      │
│    │土地銀行存摺金融│、枚  │      │        │        │      │                      │                  │
│    │卡、印章        │      │      │        │        │      │                      │                  │
├──┼────────┼───┼───┼────┼────┼───┼───────────┼─────────┤
│  │王宏仁          │本、張│ 各壹 │        │        │      │劉俊麟　　            │0000000000000     │
│    │誠泰銀行存摺金融│、枚  │      │        │        │      │                      │                  │
│    │卡、印章        │      │      │        │        │      │                      │                  │
├──┼────────┼───┼───┼────┼────┼───┼───────────┼─────────┤
│  │吳盛煥          │本、張│ 各壹 │        │        │      │劉俊麟　　            │000000000000      │
│    │國泰世華存摺金融│、枚  │      │        │        │      │                      │                  │
│    │卡、印章        │      │      │        │        │      │                      │                  │
├──┼────────┼───┼───┼────┼────┼───┼───────────┼─────────┤
│  │蔡登科          │本、張│ 各壹 │        │        │      │劉俊麟　　            │000000000000      │
│    │國泰世華存摺金融│      │      │        │        │      │                      │                  │
│    │卡、印章        │      │      │        │        │      │                      │                  │
├──┼────────┼───┼───┼────┼────┼───┼───────────┼─────────┤
│  │鄭昆鴻          │本、張│ 各壹 │        │        │      │劉俊麟　　            │000000000000      │
│    │台中商業銀行存摺│      │      │        │        │      │                      │                  │
│    │金融卡          │      │      │        │        │      │                      │                  │
├──┼────────┼───┼───┼────┼────┼───┼───────────┼─────────┤
│ 90 │廖昌南          │本、張│ 各壹 │        │        │      │劉俊麟　　            │000000000000      │
│    │中國信託銀行存摺│      │      │        │        │      │                      │                  │
│    │金融卡          │      │      │        │        │      │                      │                  │
├──┼────────┼───┼───┼────┼────┼───┼───────────┼─────────┤
│ 91 │陳志榮          │本、張│ 各壹 │        │        │      │劉俊麟　　            │000000000000      │
│    │國泰世華存摺金融│      │      │        │        │      │                      │                  │
│    │卡              │      │      │        │        │      │                      │                  │
├──┼────────┼───┼───┼────┼────┼───┼───────────┼─────────┤
│ 92 │林勝弘          │本、張│ 各壹 │        │        │      │劉俊麟　　            │00000000000000    │
│    │郵局存摺金融卡、│、枚  │      │        │        │      │                      │                  │
│    │印章            │      │      │        │        │      │                      │                  │
├──┼────────┼───┼───┼────┼────┼───┼───────────┼─────────┤
│ 93 │郵局金融卡      │張    │  壹  │        │        │      │劉俊麟　　            │00000000000000    │
├──┼────────┼───┼───┼────┼────┼───┼───────────┼─────────┤
│ 94 │郵局金融卡      │張    │  壹  │        │        │      │劉俊麟　　            │00000000000000    │
├──┼────────┼───┼───┼────┼────┼───┼───────────┼─────────┤
│ 95 │郵局金融卡      │張    │  壹  │        │        │      │劉俊麟　　            │0000000000000     │
├──┼────────┼───┼───┼────┼────┼───┼───────────┼─────────┤
│ 96 │郵局金融卡      │張    │  壹  │        │        │      │劉俊麟　　            │00000000000000    │
├──┼────────┼───┼───┼────┼────┼───┼───────────┼─────────┤
│ 97 │郵局金融卡      │張    │  壹  │        │        │      │劉俊麟　　            │00000000000000    │
└──┴────────┴───┴───┴────┴────┴───┴───────────┴─────────┘
                                                   Ｒ
